【裁判字號】    99,訴,2993
【裁判日期】    991222
【裁判案由】    毒品危害防制條例
【裁判全文】
臺灣臺中地方法院刑事判決              99年度訴字第2473號
公  訴  人  臺灣臺中地方法院檢察署檢察官
被      告  劉桂宏
指定辯護人  本院公設辯護人梁乃莉
被      告  傅雁琴
指定辯護人  義務辯護人林群期律師
上列被告等因毒品危害防制條例等案件，經檢察官提起公訴（99
年度偵字第3723號、99年度偵字第3896號、99年度偵字第4651號
、99年度偵字第8919號、99年度偵字第9023號）及追加起訴（99
年度偵字第1885號、99年度偵字第18533號），本院合併審理並
判決如下：
    主    文
劉桂宏犯如附表一所示之各罪，共貳拾肆罪，各處如附表一「主
刑及從刑欄」所示之刑。應執行如附表一「應執行刑欄」所示之
刑。
傅雁琴犯如附表二所示之各罪，共參罪，各處如附表二「主刑及
從刑欄」所示之刑。應執行如附表二「應執行刑欄」所示之刑。
劉桂宏被訴如附表四所示之販賣第二級毒品罪共柒罪，均無罪。
傅雁琴被訴如附表五所示之販賣第二級毒品罪共柒罪，均無罪。
    犯罪事實
一、劉桂宏（綽號「神經」）前於民國93、94年間犯施用毒品案
    件、槍砲彈藥刀械管制條例案件及竊盜案件，經法院分別判
    處有期徒刑1年、8月、1年4月、2年確定後，再經減刑並合
    併定其應執行有期徒刑3年4月，嗣於97年4月18日有期徒刑
    執行完畢。詎劉桂宏明知海洛因、甲基安非他命分別屬毒品
    危害防制條例第2條第2項第1、2款所規定之第一、二級毒品
    ，不得非法持有及販賣，竟仍先後基於販賣毒品以營利之各
    別犯意，單獨為下列（一）、（三）至（五）（5-1）、（
    七）、（八）所示之犯行；劉桂宏又與同具有販賣毒品以營
    利之犯意聯絡之某真實姓名年籍不詳之成年女子共同為下列
    （二）所示之犯行：劉桂宏又另與同具有販賣毒品以營利之
    犯意聯絡之傅雁琴（約自98年12月中旬至99年1月中旬間某
    日起，與劉桂宏成為同居之男女朋友）共同為下列（五）（
    5-2）、（六）（6-1）（6-2）所示之犯行：
（一）於98年11月間至同年12月25日間某三日，劉桂宏均以其所
      有如附表三編號3所示行動電話門號（0000000000）與張
      有志所使用之0000000000號行動電話門號聯絡交易第二級
      毒品甲基安非他命事宜後，每次均在臺中縣大甲鎮○○路
      附近某處，由劉桂宏各販賣交付價值新臺幣（下同）3000
      元之第二級毒品甲基安非他命1包予張有志收受，張有志
      於第一、二次交易時均各有交付3000元價金予劉桂宏收受
      ，惟第三次交易之價金尚未交付予劉桂宏，而共計販賣第
      二級毒品甲基安非他命予張有志三次。
（二）於98年12月7日6時30分許、同日18時30分許，先後二次，
      均由真實姓名年籍不詳之成年女性共犯接聽劉桂宏所有如
      附表三編號3所示行動電話門號（0000000000），與陳正
      專所使用之0000000000號行動電話門號聯絡交易第一級毒
      品海洛因事宜，並指定在臺中縣大甲鎮順天國小旁交易後
      ，再通知劉桂宏前往該處，由劉桂宏各販賣交付價值500
      元之第一級毒品海洛因1包予陳正專收受，陳正專均各交
      付500元價金予劉桂宏收受，而共計販賣第一級毒品海洛
      因予陳正專二次。
（三）於98年12月11日、同年月12日、同年月14日、同年月18日
      ，劉桂宏均以其所有如附表三編號3所示行動電話門號（
      0000000000）與洪靜誼所使用之0000000000號行動電話門
      號聯絡交易第二級毒品甲基安非他命事宜後，第一、二次
      交易在臺中縣大甲鎮○○路附近某處，第三、四次交易在
      臺中縣大甲鎮頂店加油站，由劉桂宏各販賣交付價值500
      元之第二級毒品甲基安非他命1包予洪靜誼收受，洪靜誼
      均各交付500元價金予劉桂宏收受，而共計販賣第二級毒
      品甲基安非他命予洪靜誼四次。
（四）於99年1月2日、同年月17日至18日間某時、同年月26日至
      30日間某時，劉桂宏均以其所有如附表三編號10所示行動
      電話門號（0000000000）與陳韋仁所使用之0000000000號
      行動電話門號聯絡交易第二級毒品甲基安非他命事宜後，
      每次均在臺中縣大甲鎮○○路附近某處，由劉桂宏各販賣
      交付價值1000元、2000元、1000元之第二級毒品甲基安非
      他命1包予陳韋仁收受，陳韋仁於第一次交易時交付1000
      元價金予劉桂宏收受，惟第二次交易之價金2000元、第三
      次交易之價金1000元均尚未交付予劉桂宏，而共計販賣第
      二級毒品甲基安非他命予陳韋仁三次。
（五）
（5-1）於99年1月29日，劉桂宏以其所有如附表三編號10所示行
       動電話門號（0000000000）與杜永豪所使用之000000000
       0號行動電話門號聯絡交易第二級毒品甲基安非他命事宜
       後，在臺中縣梧棲鎮某處，由劉桂宏販賣交付價值1000
       元之第二級毒品甲基安非他命1包予杜永豪收受，杜永豪
       則交付1000元價金予劉桂宏收受。
（5-2）於99年1月30日，由傅雁琴使用劉桂宏所有如附表三編號
       10所示行動電話門號（0000000000）與杜永豪所使用之
       0000000000號行動電話門號聯絡交易第二級毒品甲基安
       非他命見面事宜後，在臺中市○○○○道附近某處，由
       劉桂宏販賣交付價值1000元之第二級毒品甲基安非他命1
       包予杜永豪收受，杜永豪則交付1000元價金予劉桂宏收
       受。
（六）
（6-1）於99年2月2日，由傅雁琴使用劉桂宏所有如附表三編號
       10所示行動電話門號（0000000000）與陳清池所使用之
       0000000000號行動電話門號聯絡交易第一級毒品海洛因
       事宜後，劉桂宏即駕車搭載傅雁琴前往臺中縣后里鄉某
       處之交易地點，由傅雁琴將其持有保管之第一級毒品海
       洛因交給劉桂宏後，再由劉桂宏販賣交付價值1000元之
       第一級毒品海洛因1包予陳清池收受，陳清池則交付1000
       元價金予劉桂宏收受。
（6-2）於99年2月3日14時許，由傅雁琴使用劉桂宏所有如附表
       三編號10所示行動電話門號（0000000000）與陳清池所
       使用之0000000000號行動電話門號聯絡交易第一級毒品
       海洛因事宜後，劉桂宏即駕車搭載傅雁琴前往臺中縣大
       甲鎮大甲火車站附近某處之交易地點，由傅雁琴將其持
       有保管之第一級毒品海洛因交給劉桂宏後，再由劉桂宏
       販賣交付價值1000元之第一級毒品海洛因1包予陳清池收
       受，陳清池則交付1000元價金予劉桂宏收受。
（七）於99年2月3日，劉桂宏以其所有如附表三編號10所示行動
      電話門號（0000000000）與紀金全所使用之0000000000號
      行動電話門號聯絡交易第二級毒品甲基安非他命事宜後，
      在臺中縣梧棲鎮某保齡球館附近，由劉桂宏販賣交付價值
      1000元之第二級毒品甲基安非他命1包予紀金全收受，紀
      金全嗣於同年月5日某時，在不詳地點，再將1000元價金
      交付予劉桂宏收受。
（八）於99年2月5日18時許，劉桂宏以其所有如附表三編號10所
      示行動電話門號（0000000000）與洪志奉所使用之000000
      0000號行動電話門號聯絡交易第二級毒品甲基安非他命事
      宜後，在臺中縣大甲鎮○○路143號之「特獎遊戲場」外
      ，由劉桂宏販賣交付價值1000元之第二級毒品甲基安非他
      命1包予洪志奉收受，洪志奉則交付1000元現金予劉桂宏
      收受。
二、劉桂宏又明知甲基安非他命亦為藥事法第22條第1項第1款規
    定之禁藥，不得非法持有及轉讓，竟仍基於轉讓禁藥之各別
    犯意，先後於下列時間、地點，以下列方式，單獨為下列犯
    行：
（一）於98年12月24日，在臺中縣大甲鎮○○路附近，為答謝洪
      靜誼為其尋人，無償轉讓不詳數量（無證據證明淨重達10
      公克以上）之第二級毒品甲基安非他命予洪靜誼。
（二）於99年1月16日至17日間某時，在呂杰昇位於臺中縣后里
      鄉○○村○村路319之1號住處內，無償轉讓不詳數量（無
      證據證明淨重達10公克以上）之第二級毒品甲基安非他命
      予呂杰昇。
（三）
（3-1）於99年2月4日19、20時許，在臺中縣大甲鎮○○路143號
       之「特獎遊戲場」外，無償轉讓第二級毒品甲基安非他
       命4小包（無證據證明淨重達10公克以上）予宋文傑。
（3-2）於99年2月6日下午某時，透過柯松榮（由檢察官另案偵
       辦），在臺中縣大甲鎮某茶店內，無償轉讓第二級毒品
       甲基安非他命2小包（每包毛重各約1公克）予宋文傑。
三、劉桂宏明知可發射子彈具有殺傷力之改造手槍係槍砲彈藥刀
    械管制條例第4條第1項第1款所列管之槍砲，非經主管機關
    之許可，不得無故持有，竟於98年11、12月間某日，在新竹
    市○○○○道附近，向真實姓名年籍不詳綽號「蓮霧」之成
    年男子，同時購入由仿BERETTA廠93R型（半）自動手槍換裝
    土造金屬槍管而具有殺傷力之改造手槍（槍枝管制編號0000
    000000號）、由仿BERETTA廠84型半自動手槍換裝土造金屬
    槍管而具有殺傷力改造手槍（槍枝管制編號0000000000號）
    以及具有殺傷力之子彈2顆，而未經許可持有上開具有殺傷
    力之槍、彈。
四、劉桂宏於99年2月6日20時30分許，駕駛車牌號碼1629-TZ號
    自用小客車（向不知情之第三人所租用）搭載傅雁琴，前往
    臺中縣大甲鎮○○路143號「特獎遊戲場」附近時，為臺中
    縣警察局大甲分局偵查隊員警等公務員依法執行拘提，而以
    懸掛警示燈之車輛包圍，並由穿著刑警背心之員警喝令其下
    車，矧劉桂宏拒不下車，竟駕車衝撞警方車輛，而當場對依
    法執行職務之員警施以強暴。經警開槍示警並射擊車輛輪胎
    後，始制伏劉桂宏。
五、本案查獲經過：
（一）於98年12月27日凌晨4時20分許，劉桂宏駕駛車牌號碼DM-
      5598號自用小客車，行經臺中縣大甲鎮○○街72號前時，
      為警察盤查，並經劉桂宏同意搜索後，在劉桂宏身上及所
      駕駛自小客車上，扣得如附表三編號1至7所示之物。
（二）於99年1月下旬，經檢察官向本院聲請核發99年度聲監字
      第156號對包括劉桂宏所有如附表三編號10所示行動電話
      門號（0000000000）在內之行動電話門號執行通訊監察，
      再經警於上開犯罪事實四所載時間、地點拘提劉桂宏，並
      當場扣得如附表三編號8至19所示之物。
六、案經臺中縣警察局大甲分局、臺中縣警察局清水分局、臺中
    市警察局分別報請臺灣臺中地方法院檢察署檢察官偵查起訴
    及追加起訴。
    理    由
壹、證據能力之說明：
一、按被告之自白，非出於強暴、脅迫、利誘、詐欺、疲勞訊問
    、違法羈押或其他不當方法，且與事實相符者，得為證據，
    刑事訴訟法第156條第1項定有明文。亦即被告之自白係出於
    自由意思，且與事實相符者，即有證據能力，反之，若係非
    法取供者，因其陳述非出於任意性，其所為之陳述即無證據
    能力。查依據警詢筆錄及偵訊筆錄之記載，司法警察與檢察
    官確有於各次訊問時，依法告知被告劉桂宏、傅雁琴三項權
    利後，再就犯罪事實逐一訊問被告二人，並予被告二人充分
    之機會說明與解釋，且本院亦查無被告二人有何處在遭強暴
    、脅迫、利誘、詐欺、疲勞訊問、違法羈押或其他不當方法
    之狀態下而為自白之情事，或有何外部因素足資影響被告陳
    述之意思自由；綜上說明，被告二人於警詢、偵訊及本院所
    為之自白，均堪認出於自由意志，得採為本件判決之基礎。
二、按現行刑事訴訟法關於「鑑定」之規定，除選任自然人充當
    鑑定人外，另設有囑託機關鑑定制度。依同法第198條、第2
    08條之規定，不論鑑定人或鑑定機關、團體，固均應由法院
    、審判長、受命法官或檢察官視具體個案之需要而為選任、
    囑託，並依第206條之規定，提出言詞或書面報告，始符合
    同法第159條第1項所定得作為證據之「法律有規定」之情形
    ，否則所為之鑑定，仍屬傳聞證據。然於司法警察機關調查
    中之案件，為因應實務上，或因量大、或有急迫現實需求，
    併例行性當然有鑑定之必要者，例如毒品之種類與成分、尿
    液之毒品反應，或者槍彈有無殺傷力等鑑定，基於檢察一體
    原則，得由該管檢察長對於轄區內之案件，以事前概括選任
    鑑定人或囑託鑑定機關、團體之方式，俾便轄區內之司法警
    察官、司法警察對於調查中之此類案件，得即時送請先前已
    選任之鑑定人或囑託之鑑定機關、團體實施鑑定，以求時效
    （法務部92年9月1日法檢字第0920035083號函參照，刊載於
    法務部公報第312期）。是此種由檢察機關概括選任鑑定人
    或概括囑託鑑定機關、團體，再轉知司法警察官、司法警察
    於調查犯罪時參考辦理之作為，法無明文禁止，係為因應現
    行刑事訴訟法增訂傳聞法則及其例外規定之實務運作而為，
    與檢察官選任或囑託為鑑定者，性質上並無差異，同具有證
    據能力（最高法院96年度台上字第2860號判決要旨參照）。
    查下列經引用作為本案證據之毒品鑑定報告及槍彈鑑定報告
    等，係經送鑑之標準作業流程分別送請法務部調查局、行政
    院衛生署草屯療養院、內政部警政署刑事警察局進行鑑定；
    揆諸前揭說明，該等毒品鑑定書及槍彈鑑定書均屬法律規定
    得為證據者，自均有證據能力。
三、本案為警針對被告劉桂宏所有如附表三編號10所示行動電話
    門號（0000000000）所實施之通訊監察，係檢察官依據通訊
    保障及監察法向本院聲請核發99年度聲監字第156號通訊監
    察書予以實施監聽在案，業經本院調取該通訊監察案卷核閱
    無訛，並有通訊監察書影本附卷可憑（詳0000000000號警卷
    第75至77頁），且核確實符合通訊保障及監察法之法定程序
    ，是前揭通訊監察書許可之監察期間內，監聽所得並進而轉
    譯之譯文，符合通訊保障及監察法之法定程序，係屬合法取
    得之證據。又本案被告二人、其等辯護人與公訴人對於依上
    開通訊監察所得之譯文內容之真正並無爭執，對於錄音所譯
    成文書之真正亦不爭執，且本案通訊監察譯文並於本院審理
    時經合法調查，則此等通訊監察之譯文自均具有證據能力。
四、按檢察官職司追訴犯罪，就審判程序之訴訟構造言，檢察官
    係屬與被告對立之當事人一方，偵查中對被告以外之人所為
    之偵查筆錄，或被告以外之人向檢察官所提之書面陳述，性
    質上均屬傳聞證據。在理論上，如未予被告反對詰問、適當
    辯解之機會，一律准其為證據，似有違當事人進行主義之精
    神，對被告之防禦權亦有所妨礙；然而現階段刑事訴訟法規
    定檢察官代表國家偵查犯罪、實施公訴，必須對於被告之犯
    罪事實負舉證之責，依法其有訊問被告、證人及鑑定人之權
    ，證人、鑑定人且須具結，而實務運作時，偵查中檢察官向
    被告以外之人所取得之陳述，原則上均能遵守法律規定，不
    致違法取供，其可信性極高，為兼顧理論與實務，乃於修正
    刑事訴訟法時，增列第159條之1第2項，明定被告以外之人
    於偵查中向檢察官所為陳述，除顯有不可信之情況外，得為
    證據（最高法院95年度台上字第1044號判決要旨參照）。復
    按刑事訴訟法第159條之1第2項，明定被告以外之人於偵查
    中向檢察官所為陳述，除顯有不可信之情況者外，得為證據
    ；所謂「不可信之情況」，由法院審酌被告以外之人於陳述
    時之外在環境及情況而為判斷；而被告以外之人於偵查時，
    是否與被告對質，與其陳述時之外在環境並無必然之關聯，
    自不得以偵查中未經被告詰問，逕認該陳述無證據能力；至
    該等陳述與事實是否相符，要屬證據證明力之問題，與證據
    能力之有無，不容混淆（最高法院94年度台上字第7132號、
    95年度台上字第1585號等判決要旨參照）。又證人於檢察官
    偵查中所為之陳述，審酌該陳述作成之客觀條件及環境，認
    其心理狀態健全，並無受到脅迫、利誘或詐欺，自非顯有不
    可信之情形，依刑事訴訟法第159條之1第2項之規定，亦得
    為證據（最高法院95年度台上字第934號判決要旨參照）。
    查下列經本院列為本案證據之被告以外之人於檢察官偵查時
    所為之證述，依據偵訊過程及筆錄記載，可徵渠等於檢察官
    偵查中為陳述時，並無任何遭受外力不當干涉之顯不可信之
    情況；況被告二人及其等辯護人於本院審理時，亦無具體指
    陳該等證述作成時，有何外在環境及情況足以影響證人證述
    之任意性及真實性，而有何顯有不可信之情況者；再者該等
    證人均未經被告、辯護人聲請調查，要屬反對詰問權之放棄
    ，故各該證人於偵訊時之證述，均堪認有證據能力。
五、卷附行動電話門號申請使用人查詢資料，屬於各該電信公司
    從事登錄所轄行動電話申請資料之從事業務之人，本於業務
    上或通常業務過程所製作之電磁紀錄文書，再透過查詢列印
    為紙本，為從事業務之人於業務上或通常業務過程所須製作
    之紀錄文書，本院既查無有何顯有不可信之情況，依據刑事
    訴訟法第159條之4第2款之規定，均應認有證據能力。至於
    行動電話門號對外發話、受話之雙向通聯紀錄資料，係屬機
    械性紀錄特徵，亦即透過電信公司之基地台接收行動電話門
    號發話、受話之電磁紀錄而為之機械性紀錄資料，其現實透
    過該行動電話門號發話、受話之情形與電磁紀錄結果所顯示
    之雙向通聯紀錄，在內容上的一致性乃透過機械的正確性來
    加以保障，並不存在人對現實情形的知覺、記憶，在表現時
    經常可能發生的錯誤，故行動電話之雙向通聯紀錄則當屬非
    供述證據；而公訴人、被告二人及其等辯護人對於該等書證
    之證據能力均未表示異議，或主張係執法人員違法取得，且
    查無不得作為證據之事由，復與本案待證事實具關聯性，依
    法自得作為證據，而均有證據能力。
六、按刑事訴訟法第159條之5第2項所規定：「當事人、代理人
    或辯護人於法院調查證據時，知有第159條第1項不得為證據
    之情形，而未於言詞辯論終結前聲明異議者，視為有前項之
    同意。」乃係基於證據資料愈豐富，愈有助於真實發現之理
    念，酌採當事人進行主義之證據處分權原則，並強化言詞辯
    論主義，透過當事人等到庭所為之法庭活動，在使訴訟程序
    順暢進行之要求下，承認傳聞證據於一定條件內，得具證據
    適格。此種「擬制同意」，因與同條第一項之明示同意有別
    ，實務上常見當事人等係以「無異議」或「沒有意見」表示
    之，斯時倘該證據資料之性質，已經辯護人閱卷而知悉，或
    自起訴書、判決書之記載而了解，或偵、審中經檢察官、審
    判長、受命法官、受託法官告知，或被告逕為認罪答辯或有
    類似之作為、情況，即可認該相關人員於調查證據之時，知
    情而合於擬制同意之要件（最高法院96年度台上字第4174號
    判決意旨參見）。經查，除上開供述證據外，本判決下列所
    引用之其餘被告以外之人於審判外之供述證據，檢察官、被
    告二人及其等辯護人於本院準備程序及審判期日中均未就證
    據能力有所爭執，且迄至言詞辯論終結前亦未聲明異議，本
    院審酌上開證據資料製作時之情況，均無違法不當及證明力
    明顯過低之瑕疵，亦認為以之作為證據應屬適當，揆諸前開
    規定，均認有證據能力。
七、至於卷附之查獲現場照片及扣案物照片等，均係屬機械性紀
    錄特徵，也就是認識對象的是數位相機鏡頭，透過鏡頭形成
    的畫面轉化為電磁紀錄檔案儲存於記憶卡設備內，再還原列
    印於紙上，故照相中不含有人的供述要素，在現實情形與作
    為傳達結果的照相，在內容上的一致性是透過機械的正確性
    來加以保障的，在照相中並不存在人對現實情形的知覺、記
    憶，在表現時經常可能發生的錯誤（如知覺的不準確、記憶
    隨時間推移而發生的變化、遺忘），故照相乃非供述證據，
    並無傳聞法則之適用，而上開照片既係透過相機拍攝後列印
    所得，且與本案犯罪事實具有關聯性，而公訴人、被告二人
    及其等辯護人對於上揭照片均未表示異議，復查無有何執法
    人員違法取得之情事，且查無不得作為證據之事由，依法自
    得作為證據，而有證據能力。此外，為警搜索查扣如附表三
    所示之物，均係員警依刑事訴訟法第131條之1規定，於徵得
    受搜索人即被告劉桂宏同意後，執行搜索而查扣（詳第0000
    000000號警卷第9至17頁之搜索扣押筆錄、扣押物品目錄表
    及查獲現場照片；第0000000000號警卷第43至47頁、第50至
    59頁之搜索扣押筆錄、扣押物品目錄表及查獲現場照片），
    而公訴人、被告二人及其等辯護人對於該等物證之證據能力
    亦均未表示異議，或主張係執法人員違法取得，且查無不得
    作為證據之事由，復與本案待證事實具關聯性，依法自得作
    為證據，而均有證據能力。
貳、被告劉桂宏、傅雁琴有罪部分：
一、犯罪事實一、二部分，有下列證據可資認定：
（一）被告劉桂宏於警、偵訊及本院審理時之自白及所為認罪之
      表示（詳99年度偵字第3896號卷二第3至8頁、99年度偵字
      第8919號卷第33至38頁、第0000000000號警卷第2至7頁之
      99年3月25日調查筆錄；99年度偵字第3896號卷二第132至
      135頁之99年3月26日偵訊筆錄；99年度偵聲字第189號卷
      第14至15頁之99年4月2日訊問筆錄；99年度偵字第3896號
      卷三第28至29頁之99年4月21日偵訊筆錄；98年度他字第
      5028號卷第60頁之99年5月6日偵訊筆錄；99年度偵字第38
      96號卷三第113至117頁之99年5月14日偵訊筆錄；99年度
      偵字第3896號卷三第142至144頁之99年5月21日偵訊筆錄
      ；99年度偵字第3896號卷三第146至148頁、99年度他字第
      1436號卷第34至36頁之99年5月21日偵訊筆錄；99年度偵
      字第3896號卷三第166至167頁之99年6月4日偵訊筆錄；99
      年度偵字第1885號卷第112至115頁之99年6月4日偵訊筆錄
      ；99年度偵字第3896號卷三第172至176頁之99年6月11日
      偵訊筆錄；99年度訴字第2473號卷內之99年10月21日準備
      程序筆錄及同年11月24日、同年12月15日之審判筆錄）。
（二）被告傅雁琴於偵查及本院審理時之自白及所為認罪之表示
      （詳99年度偵字第3723號卷第9至12頁、99年度偵字第389
      6號卷一第9至12頁之99年2月7日偵訊筆錄；99年度偵字第
      3896號卷三第108至117頁之99年5月14日偵訊筆錄；99年
      度偵字第3896號卷三第142至144頁之99年5月21日偵訊筆
      錄；99年度訴字第2473號卷內之99年10月21日準備程序筆
      錄及同年11月24日之審判筆錄）。
（三）證人張有志於警、偵訊之證述（詳99年度偵字第3896號卷
      三第18至19頁、第30頁之99年4月21日偵訊筆錄；99年度
      偵字第3896號卷三第146至148頁、99年度他字第1436號卷
      第34至36頁之99年5月21日偵訊筆錄）；證人陳正專於警
      詢之證述（詳99年度毒偵字第1961號影卷第6至8頁）；證
      人洪靜誼於警、偵訊之證述（詳99年度偵字第3896號卷三
      第102至103頁、99年度偵字第1885號卷第105至108頁之99
      年3月28日調查筆錄；99年度偵字第3896號卷三第112至11
      7頁之99年5月14日偵訊筆錄）；證人陳韋仁於警、偵訊之
      證述（詳99年度偵字第3896號卷二第60至66頁、99年度偵
      字第8919號卷第98至104頁、第0000000000號警卷第205至
      211頁之99年3月24日調查筆錄；99年度偵字第3896號卷一
      第182至184頁之99年3月24日偵訊筆錄；99年度偵字第389
      6號卷三第147至148頁、99年度他字第1436號卷第34至36
      頁之99年5月21日偵訊筆錄）；證人杜永豪於警、偵訊之
      證述（詳99年度偵字第3896號卷二第79至82頁、99年度偵
      字第3896號卷一第62至65頁、第0000000000號警卷第313
      至316頁之99年3月24日調查筆錄；99年度偵字第3896號卷
      三第141至144頁之99年5月21日偵訊筆錄）；證人陳清池
      於警、偵訊之證述（詳99年度偵字第3896號卷二第45至48
      頁、99年度偵字第3896號卷一第35至38頁、99年度偵字第
      8919號卷第82至85頁、第0000000000號警卷第235至238頁
      之99年3月24日調查筆錄；99年度偵字第3896號卷一第164
      至165頁之99年3月24日偵訊筆錄；99年度偵字第3896號卷
      三第112至117頁之99年5月14日偵訊筆錄）；證人紀金全
      於偵訊之證述（詳99年度偵字第3896號卷三第111至117頁
      之99年5月14日偵訊筆錄）；證人洪志奉於偵訊之證述（9
      9年度偵字第3896號卷三第172至176頁之99年6月11日偵訊
      筆錄）；證人呂杰昇於偵訊之證述（詳99年度偵字第3896
      號卷三第27至28頁、第30頁之99年4月21日偵訊筆錄），
      以及證人宋文傑於偵訊之證述（詳99年度偵字第3896號卷
      三第14至16頁、第29至30頁之99年4月21日偵訊筆錄）。
（四）被告劉桂宏所有如附表三編號3所示行動電話門號（00000
      00000）與證人張有志所使用0000000000號行動電話門號
      之雙向通聯紀錄（詳99年度偵字第3896號卷三第44頁）；
      與證人陳正專所使用0000000000號行動電話門號之雙向通
      聯紀錄（詳本院99年度訴字第2473號卷末臺中縣警察局大
      甲分局99年3月16日中縣甲警偵字第0990001145號函檢附
      之雙向通聯紀錄）；與證人洪靜誼所使用之0000000000號
      行動電話門號之雙向通聯紀錄（詳99年度偵字第3896號卷
      三第42頁）。被告劉桂宏所有如附表三編號10所示行動電
      話門號（0000000000）與證人陳韋仁所使用0000000000號
      行動電話門號之雙向通聯紀錄（詳上揭偵卷第57頁、第70
      頁）；與證人杜永豪所使用0000000000號行動電話門號之
      雙向通聯紀錄（詳上揭偵卷第58至59頁、第64至65頁）；
      與證人陳清池所使用0000000000號行動電話門號之雙向通
      聯紀錄（詳上揭偵卷第51至52頁、第66至67頁）；與證人
      紀金全所使用0000000000號行動電話門號之雙向通聯紀錄
      （詳上揭偵卷第60至61頁）；與證人洪志奉所使用000000
      0000號行動電話之雙向通聯紀錄（詳上揭偵卷第53至54頁
      ）；以及與證人宋文傑所使用0000000000號行動電話之雙
      向通聯紀錄（詳上揭偵卷第43頁、第48至49頁、第63頁）
      。另有被告傅雁琴於99年1月30日使用被告劉桂宏所有如
      附表三編號10所示行動電話門號（0000000000）與證人杜
      永豪所使用之0000000000號行動電話門號通話之通訊監察
      譯文（詳99年度警聲搜字第1529號卷第96頁）。
（五）本案先經警於98年12月27日凌晨4時20分許，在臺中縣大
      甲鎮○○街72號前，對被告劉桂宏及其所駕駛車牌號碼DM
      -5598號自用小客車依法執行搜索後，查獲如附表三編號1
      至7所示之物；復為警於99年2月6日20時30分許，在臺中
      縣大甲鎮○○路143號「特獎遊戲場」附近，對被告劉桂
      宏及其所駕駛車牌號碼1629-TZ號自用小客車依法執行搜
      索後，查獲如附表三編號8至19所示之物，均有搜索扣押
      筆錄、扣押物品目錄表及查獲現場照片等附卷可稽（詳第
      0000000000號警卷第9至17頁；第0000000000號警卷第43
      至47頁、第50至59頁）。而扣案如附表三編號1、8、9所
      示之物，經以化學呈色法、氣相層析質譜法鑑定後，確實
      均分別含有第一級毒品海洛因、第二級毒品甲基安非他命
      成分，分別有內政部警政署刑事警察局99年2月9日刑鑑字
      第0990010821號鑑定書（詳99年度偵字第1885號卷第103
      頁）、法務部調查局濫用藥物實驗室99年6月28日調科壹
      字第09923014230號鑑定書（詳99年度偵字第3896號卷三
      第199頁）及行政院衛生署草屯療養院草療鑑字第0990400
      071號鑑定書（詳99年度偵字第3896號卷三第208至209頁
      ）存卷可憑。
（六）就被告傅雁琴共同為犯罪事實一、（五）（5-2）、（六
      ）（6-1）（6-2）所示三次犯行部分，查被告傅雁琴係約
      自98年12月中旬至99年1月中旬某時起，與被告劉桂宏成
      為同居之男女朋友，若被告劉桂宏正在開車時，被告傅雁
      琴會依被告劉桂宏指示接聽購毒者來電並居中傳達購毒交
      易之約定，被告劉桂宏於交付毒品時，若係駕車搭載被告
      傅雁琴一同前往交易地點，裝放欲交易毒品之包包即由被
      告傅雁琴保管，待抵達交易地點，由被告傅雁琴將所交易
      毒品交給被告劉桂宏後，再由被告劉桂宏交付予購毒者等
      情，業據被告傅雁琴供承：「由劉桂宏開車，我負責講話
      ，我只負責傳話，監聽有好幾秒空白，當時就是我在傳話
      」（詳99年度偵字第3723號卷第9至12頁、99年度偵字第
      3896號卷一第9至12頁之99年2月7日偵訊筆錄）、「劉桂
      宏都用0981那支電話跟人聯絡，我有幫他接電話，因為他
      開車叫我幫他聽，我都照他意思講... （交易時）是劉桂
      宏叫我拿（毒品出來）的，我都是從劉桂宏的包包拿出來
      ... 毒品都是從劉桂宏的包包拿出來，他已經分好，跟我
      講要大包小包」（詳99年度偵字第3896號卷三第108至117
      頁之99年5月14日偵訊筆錄）等語綦詳。復經被告劉桂宏
      於本院受理聲請羈押訊問時供稱：「傅雁琴有幫我接他人
      向我洽購毒品的電話，因為有時候我開車是由傅雁琴幫我
      接電話，她會依我指示的內容與來電的人通話」（詳99年
      度偵聲字第189號卷第14至15頁）；於偵訊時供稱：「因
      為我在開車，我東西（陳清池欲購買的海洛因）藏著叫傅
      雁琴幫我拿出來」（詳99年度偵字第3896號卷三第113至
      117頁之99年5月14日偵訊筆錄）、「我叫傅雁琴打給阿豪
      （杜永豪）那次（99年1月30日），後來有改地點」（詳
      99年度偵字第3896號卷三第142至144頁之99年5月21日偵
      訊筆錄）及於本院審理時具結證稱：伊有叫傅雁琴接聽（
      購毒者）來電，開車去交易時，伊會把毒品放在包包裡面
      ，包包放在副駕駛座，到了交易現場，再由坐在副駕駛座
      的被告傅雁琴將放有毒品的包包拿給伊等情在卷（詳99年
      度訴字第2473號卷第159頁）。復經證人杜永豪於警詢時
      證述：「警方所出示99年1月30日7時26分51秒由00000000
      00門號（代號A）撥打我所持用之0000000000門號（代號B
      ）電話通訊監察譯文供我檢視：『A：喂，阿豪，你今天
      要上班嗎？B：嗯。A：我們等一下要去哪裡找你？B：北
      屯路跟中山路這邊，再打給我。A：好。』，這是我與000
      0000000號持用人綽號『神經女友』（即被告傅雁琴）通
      話」等語在卷（詳99年度偵字第3896號卷二第79至82頁、
      99年度偵字第3896號卷一第62至65頁、第0000000000號警
      卷第313至316頁之99年3月24日調查筆錄），並有上揭000
      0000000號行動電話門號與0000000000號行動電話門號於
      99年1月30日7時26分許之通訊監察譯文存卷可憑（詳99年
      度警聲搜字第1529號卷第96頁）。且經證人陳清池於警、
      偵訊時證稱：「每次我約神經（劉桂宏）出面交易海洛因
      時，傅雁琴都會在旁邊，因為神經的海洛因都放在傅雁琴
      身上，神經向傅雁琴拿取海洛因後再與我交易... 我每次
      打神經電話0000000000號時，都是神經的女朋友接聽的」
      （詳99年度偵字第3896號卷二第45至48頁、99年度偵字第
      3896號卷一第35至38頁、99年度偵字第8919號卷第82至85
      頁、第0000000000號警卷第235至238頁之99年3月24日調
      查筆錄）、「我是跟他（劉桂宏）買海洛因，我都用我00
      00000000號手機跟他聯絡，他都跟他女友（傅雁琴）一起
      來，毒品是從他女友口袋拿出來給劉桂宏，我錢是拿給劉
      桂宏...打電話給劉桂宏都是他女友先聽，再拿給劉桂宏
      聽」（詳99年度偵字第3896號卷一第164至165頁之99年3
      月24日偵訊筆錄）等語明確。是綜合上開證據交相以觀，
      被告傅雁琴於犯罪事實一、（五）（5-2）該次犯行業已
      實際參與交易聯繫之過程，而於犯罪事實一、（六）（6-
      1）（6-2）所示二次犯行部分，則實際參與交易聯繫及交
      付毒品等過程，均堪認定。
（七）按聯絡毒品買賣、交付毒品、收取毒品買賣價金等行為，
      均屬販賣毒品罪構成要件事實之部分行為，苟有參與其事
      ，即係實行犯罪行為，自應負販賣毒品罪責（最高法院97
      年度台上字第1439號判決意旨參照），可知毒品交易時間
      、交易地點、金額數量之磋商，及毒品之實際交付收取現
      款，均係構成販賣毒品罪之重要核心行為。而我國查緝毒
      品交易之執法甚嚴，對於販賣第一級毒品罪科以死刑或無
      期徒刑，對於販賣第二級毒品罪科以最輕本刑為七年以上
      有期徒刑之重度刑責。販賣海洛因、甲基安非他命均係違
      法行為，非可公然為之，亦無公定價格，且容易分裝、增
      減份量，而買賣之價格，可能隨時依交易雙方關係之深淺
      、購毒者之資力、需求量及對行情之認知、毒品來源是否
      充裕、查緝是否嚴謹、購毒者被查獲後供出購買對象之可
      能風險等情形，而異其標準，非可一概而論，從而販賣之
      利得，除被告就販賣之價量俱臻明確供述外，委難察得實
      情，然販賣之人從價差或量差中牟利之方式雖異，其意圖
      營利之販賣行為則無二致。而毒品危害防制條例所處罰之
      「販賣」毒品罪，所著重者為在主觀上有藉以牟利之惡性
      ，及對毒品之擴散具有較有償或無償轉讓行為更嚴重之危
      害性，被告「營利」之意圖係從客觀之社會環境、情況及
      證人、物證等資料，依據證據法則綜合研判認定；衡諸毒
      品海洛因、甲基安非他命均量微價高，且為政府查緝之違
      禁物，販賣第一、二級毒品罪均屬重罪，凡販賣毒品者，
      茍無利益可圖，應無甘冒被他人供出來源或遭檢警查緝法
      辦之危險而平價供應無何交情可言之他人施用之理，因此
      其販入之價格必較出售之價格低廉，或以同一價格販賣而
      減少毒品之份量，而有從中賺取買賣價差牟利之意圖及事
      實，應屬合理之認定。從而，被告劉桂宏、傅雁琴與前揭
      證人即毒品交易對象既均非至親舊故之關係，且無任何證
      據證明被告二人僅係單純以同一價量委買或轉售，是被告
      二人於上開交易毒品過程中，與購毒者間均有一手交錢一
      手交貨（毒品）之事實，業經調查屬實，考量社會大眾均
      知買賣毒品係非法行為之客觀社會環境，並依據上開積極
      證據及經驗法則綜合研判，倘無差額利潤可圖，衡情被告
      二人應不致於甘冒罹犯重典之風險，無端平白交付毒品，
      故被告二人如犯罪事實一所列各次犯行均應有販賣毒品以
      營利之意圖及事實，堪以認定。
（八）綜上所述，被告劉桂宏、傅雁琴就犯罪事實一、二所示各
      次犯行所為自白，經核與前揭所列各項供述證據、書證及
      物證所證情節相符，堪認確與事實相符，得為證據，且均
      堪採信。是被告劉桂宏、傅雁琴所為如犯罪事實一、二所
      示各次犯行，均罪證明確，俱堪認定，應依法論科。
二、犯罪事實三部分：
    此部分犯罪事實，業據被告劉桂宏於偵訊及本院審理時均坦
    承不諱（詳99年度偵字第4651號卷第9至12頁、99年度偵字
    第3723號卷第13至16頁、99年度偵字第3896號卷一第13至16
    頁之99年2月7日偵訊筆錄；99年度偵聲字第189號卷第14至
    15頁之99年4月2日訊問筆錄；99年度訴字第2473號卷內之99
    年10月21日準備程序筆錄及同年11月24日、同年12月15日之
    審判筆錄），復有搜索扣押筆錄、扣押物品目錄表、查獲現
    場照片、槍彈照片、槍枝初步檢視報告表等附卷可稽（詳第
    0000000000號警卷第46至74頁、第0000000000號警卷第46至
    74頁、第0000000000號警卷第54至82頁），並有如附表三編
    號17、18、19所示改造手槍及子彈等扣案可佐。而扣案之上
    開改造手槍及子彈，經送內政部警政署刑事警察局以檢視法
    、性能檢驗法及試射法鑑驗結果，認為送鑑手槍2支均係改
    造手槍，分別係由仿BERETTA廠93R型（半）自動手槍換裝土
    造金屬槍管改造而成（槍枝管制編號0000000000）以及由仿
    BERETTA廠84型半自動手槍換裝土造金屬槍管改造而成（槍
    枝管制編號0000000000），擊發功能正常，均可供擊發適用
    子彈使用，均認具殺傷力；扣案子彈2顆均非制式子彈，均
    係由金屬彈殼組合直徑8.9mm金屬彈頭而成，經試射，均可
    擊發，且均認有殺傷力；以上鑑定結果有內政部警政署刑事
    警察局99年3月3日刑鑑字第0990025275號鑑定書存卷可憑（
    詳99年度偵字第3723號卷第17至18頁）。基此，堪認被告劉
    桂宏此部分自白核與事實相符，得為證據，且堪採信。綜上
    所述，被告劉桂宏就犯罪事實三所為之犯行，事證要屬明確
    ，洵堪認定，應依法論科。
三、犯罪事實四部分：
    此部分犯罪事實，業據被告劉桂宏於本院準備程序及審理時
    均坦承不諱（詳99年度訴字第2473號卷內之99年10月21日準
    備程序筆錄及同年11月24日、同年12月15日之審判筆錄），
    復有證人傅雁琴（目擊案發經過）於偵訊之供述在卷可佐（
    詳99年度偵字第3896號卷三第138頁），且經證人李慶豐（
    即本案查獲當時在場之臺中縣警察局大甲分局偵查隊小隊長
    ）於偵訊時具結證述綦詳（詳99年度偵字第3896號卷三第13
    7至138頁），並有偵查報告、拘提及查獲現場照片等存卷可
    憑（詳第0000000000號警卷第49至60頁）。從而，堪認被告
    劉桂宏此部分自白核與事實相符，得為證據，且堪採信。綜
    上所述，被告劉桂宏就犯罪事實四所為之犯行，事證亦屬明
    確，洵堪認定，應依法論科。
四、論罪科刑部分：
（一）按與本案論罪科刑有關之毒品危害防制條例第4條、第17
      條等規定，業於98年5月20日修正公布。按法規之修正，
      如有於特定日生效之必要者，依中央法規標準法第20條第
      2項準用同法第14條之規定，應特定其施行日期，若未明
      定其施行日期，依同法第13條之規定，應自公布日起算至
      第三日發生效力；此次毒品危害防制條例之修正，並無特
      別明定其施行日期，揆諸上開說明，應自98年5月22日生
      效（司法院98年6月29日院台廳刑一字第0980014643號函
      亦同此見解）。雖法務部98年6月8日法檢字第0980800227
      9號函及臺灣高等法院98年6月18日為因應新修正毒品危害
      防制條例施行法律問題研討會決議結論，認本次修正仍適
      用該條例第36條規定「本條例自公布後六個月施行」，惟
      該條例第36條係於92年7月9日修正公布，其修正立法理由
      為：（一）依修正草案第2條第3項規定，法務部需會同衛
      生署成立審議委員會每三個月定期檢討調整毒品之分級及
      品項，而本次新增第四級毒品，有需要在新法施行前先經
      該審議會檢討後再調整公佈，爰預留六個月緩衝期，以利
      處理；（二）依本條例新修正之規定，有必要再訂定相關
      子法及修正相關法規，以配合本條例之施行，故亦有需要
      預留適當緩衝期，以利訂頒相關子法及相關法規之配合修
      正；亦即該條例第36條關於生效施行日期之規定，顯係因
      應92年7月9日該次修法之需，始預留適當之緩衝期，並非
      規定嗣後任何修正，均需預留六個月之緩衝期，故法務部
      之函示及臺灣高等法院之法律座談會結論為本院所不採，
      故本院認為修正後毒品危害防制條例業已於98年5月22日
      修正生效施行，故被告劉桂宏如犯罪事實一、（一）所示
      於98年11月間販賣第二級毒品甲基安非他命予證人張有志
      部分，既在98年5月22日之後，故就該等犯行部分，即無
      新舊法比較之問題，先予敘明。
（二）按轉讓毒品達一定數量者，加重其刑至二分之一，其標準
      由行政院定之，毒品危害防制條例第8條第6項定有明文；
      行政院並據該規定於98年11月20日修正發布轉讓毒品加重
      其刑之數量標準，該標準第2條第1項第2款規定，轉讓第
      二級毒品：淨重10公克以上者，均加重其刑至二分之一。
      查被告劉桂宏如犯罪事實二所為各次轉讓第二級毒品犯行
      ，依據各該證人之證述內容及卷內證據資料，並無積極證
      據足資認定毒品淨重已達到上開加重其刑之重量，揆諸罪
      證有疑，利歸於被告之原則，當認被告劉桂宏各次轉讓之
      第二級毒品甲基安非他命之淨重重量，均未達上開規定之
      加重標準，合先敘明。次按海洛因、甲基安非他命分別係
      毒品危害防制條例第2條第2項第1、2款所列管之第一、二
      級毒品，不得非法持有、轉讓及販賣。又甲基安非他命復
      為藥事法第22條第1項第1款規定之禁藥，不得非法持有、
      販賣及轉讓。且按安非他命類迭經行政院衛生署於69年12
      月8日衛署藥字第301124號、79年10月9日衛署藥字第9041
      42號公告列入藥物藥商管理法第16條第1款（即現行藥事
      法第22條第1項第1款）之禁藥管理，迄今尚屬禁藥。故行
      為人明知為禁藥即「甲基安非他命」而轉讓予他人者，除
      成立毒品危害防制條例第8條第2項之「轉讓第二級毒品罪
      」外，亦構成藥事法第83條第1項之「轉讓禁藥罪」，此
      係屬同一犯罪行為而同時有二種法律可資處罰之「法規競
      合」情形，應依「重法優於輕法」、「後法優於前法」等
      法理，擇一處斷。而毒品危害防制條例第8條第2項轉讓第
      二級毒品罪之法定本刑為「6月以上5年以下有期徒刑，得
      併科新臺幣70萬元以下罰金」。而93年4月21日修正後藥
      事法第83條第1項轉讓禁藥罪之法定本刑為「7年以下有期
      徒刑，得併科新臺幣5百萬元以下罰金」。故除轉讓之第
      二級毒品甲基安非他命達淨重10公克以上，或轉讓予未成
      年人，而有應依毒品危害防制條例第8條第6項及第9條之
      規定加重其刑至二分之一之情形者外，則藥事法第83條第
      1項之罪之法定本刑，顯較毒品危害防制條例第8條第2項
      之罪之法定本刑為重，依前述「重法優於輕法」之法理，
      自應優先適用藥事法第83條第1項之規定處斷（最高法院
      94年度台上字第7021號、96年度台上字第3582號、97年度
      台非字第397號判決要旨，臺灣高等法院暨所屬法94年法
      律座談會刑事類提案第8號結論意旨、97年度法律座談會
      刑事類臨時提案第2號結論意旨可資參照）。
（三）核被告劉桂宏如犯罪事實一、（二）（六）所為，均係犯
      毒品危害防制條例第4條第1項之販賣第一級毒品罪，共4
      罪；其如犯罪事實一、（一）（三）（四）（五）（七）
      （八）所為，均係犯毒品危害防制條例第4條第2項之販賣
      第二級毒品罪，共14罪；其如犯罪事實二、（一）（二）
      （三）所為，均係犯藥事法第83條第1項之轉讓禁藥罪，
      共4罪；其如犯罪事實三所為，係犯槍砲彈藥刀械管制條
      例第8條第4項之未經許可持有可發射子彈具有殺傷力之改
      造手槍罪及同條例第12條第4項之持有子彈罪；其如犯罪
      事實四所為，係犯刑法第135條第1項之妨害公務執行罪。
      核被告傅雁琴如犯罪事實一、（六）所為，均係犯毒品危
      害防制條例第4條第1項之販賣第一級毒品罪，共2罪；其
      如犯罪事實一、（五）（5-2）所為，係犯毒品危害防制
      條例第4條第2項之販賣第二級毒品罪，共1罪。被告劉桂
      宏與真實姓名年籍不詳之成年女子就犯罪事實一、（二）
      所示之二次犯行，俱有犯意之聯絡及行為之分擔，應論以
      共同正犯。被告劉桂宏與被告傅雁琴就犯罪事實一、（五
      ）（5-2）、（六）（6-1）（6-2）所示之三次犯行，俱
      有犯意之聯絡及行為之分擔，應論以共同正犯。被告二人
      各次販賣、轉讓前各持有第一級毒品海洛因、第二級毒品
      甲基安非他命之低度行為，各為各次販賣、轉讓之高度行
      為所吸收，均不另論罪。被告劉桂宏如犯罪事實三之犯行
      ，係以一持有行為同時觸犯槍砲彈藥刀械管制條例第8條
      第4項之未經許可持有可發射子彈具有殺傷力之改造手槍
      罪及同條例第12條第4項之持有子彈罪，應依刑法第55條
      想像競合犯之規定，從一重論以一非法持有可發射子彈具
      殺傷力之改造手槍罪。被告劉桂宏所犯4次販賣第一級毒
      品罪、14次販賣第二級毒品罪、4次轉讓禁藥罪、1次非法
      持有可發射子彈具殺傷力之改造手槍罪、1次妨害公務執
      行罪之間，犯意各別，時間不同，行為互殊，應予分論併
      罰。被告傅雁琴所犯2次販賣第一級毒品罪、1次販賣第二
      級毒品罪之間，亦犯意各別，時間不同，行為互殊，亦應
      予分論併罰。
（四）查被告劉桂宏前於93、94年間犯施用毒品案件、槍砲彈藥
      刀械管制條例案件及竊盜案件，經法院分別判處有期徒刑
      1年、8月、1年4月、2年確定後，再經減刑並合併定其應
      執行有期徒刑3年4月，嗣於97年4月18日有期徒刑執行完
      畢，有臺灣臺中地方法院檢察署刑案資料查註紀錄表及臺
      灣高等法院被告前案紀錄表在卷可稽，其於受有期徒刑之
      執行完畢後，五年以內故意再犯本件有期徒刑以上之各罪
      ，均為累犯，除就法定本刑為死刑、無期徒刑部分，不得
      加重外，其餘法定本刑部分仍均應依刑法第47條第1項規
      定加重其刑。又查被告劉桂宏、傅雁琴就前揭各次販賣第
      一級毒品、販賣第二級毒品等犯行，於偵查及本院審理時
      均已自白不諱，各合依毒品危害防制條例第17條第2項規
      定減輕其刑，被告劉桂宏部分除就法定本刑為死刑、無期
      徒刑部分，逕予減輕其刑外，其餘法定本刑部分則均於依
      刑法第47條第1項規定加重其刑後再予減輕之，被告傅雁
      琴部分則均逕予減輕其刑。又起訴書（99年度偵字第3723
      號、99年度偵字第3896號、99年度偵字第4651號、99年度
      偵字第8919號、99年度偵字第9023號）第4頁第19至20列
      雖載有「劉桂宏並向警方供出毒品來源」等文字，然查，
      被告劉桂宏雖於警、偵訊時供述其毒品來源為綽號「蓮霧
      」之人及名為「韋金龍」之人，惟經警著手調查後，並未
      查獲被告劉桂宏所供出毒品來源之相關共犯情形，有臺中
      縣警察局大甲分局99年12月15日中縣甲警偵字第09900387
      30號函及所附職務報告書在卷可按（詳99年度訴字第2473
      號卷第248至249頁），是本案尚無符合毒品危害防制條例
      第17條第1項所規定之情形，併此記明。
（五）按刑之量定，為求個案裁判之妥當性，法律固賦予法院裁
      量權，但此項裁量權之行使，除應依刑法第57條規定，審
      酌行為人及其行為等一切情狀，為整體之評價，並應顧及
      比例原則與平等原則，使罪刑均衡，輕重得宜，以契合社
      會之法律感情。又有無刑法第59條酌減其刑之適用，應就
      被告犯罪行為時之情狀為觀察，尚難因其在犯罪後，另有
      類如自首、自白或供出毒品來源因而查獲等法定減輕其刑
      或免除其刑之事由，即反推無刑法第59條之適用，否則將
      有違刑法第62條鼓勵被告自新，以及毒品危害防制條例第
      17條「為有效破獲上游之製造、販賣、運輸毒品組織，鼓
      勵毒販供出毒品來源之上手，有效推展斷絕供給之緝毒工
      作，對查獲之毒販，供出毒品來源，因而破獲者，修正為
      應減輕其刑或免除其刑。又為使製造、販賣或運輸毒品案
      件之刑事訴訟程序儘早確定，鼓勵被告自白認罪，開啟其
      自新之路，對製造、販賣或運輸毒品罪之被告於偵查及審
      判中均自白者，增列應減輕其刑之規定，採行寬厚之刑事
      政策」之立法意旨（詳參行政院97年9月22日院臺法字第
      0970090699號函送立法院之毒品危害防制條例部分交條文
      修正草案總說明三）。況毒品危害防制條例第17條第2項
      之增訂，既出於採行寬厚之刑事政策，當無排除刑法第59
      條規定同時適用之理。本院審酌被告劉桂宏、傅雁琴所犯
      販賣第一級毒品罪之法定本刑為：「製造、運輸、販賣第
      一級毒品者，處死刑或無期徒刑；處無期徒刑者，得併科
      新臺幣2000萬元以下罰金」，然同為販賣第一級毒品之人
      ，其原因動機不一，犯罪情節未必盡相同，或有大盤毒梟
      者，亦有中、小盤之分，甚或僅止於吸毒者友儕間為求互
      通有無之有償轉讓者亦有之，其販賣行為所造成危害社會
      之程度自屬有異，法律科處此類犯罪，所設之法定最低本
      刑卻同為「處無期徒刑者，得併科新臺幣2000萬元以下罰
      金」（縱令依毒品危害防制條例第17條第2項減輕其刑後
      ，仍須判處15年以上有期徒刑），不可謂不重，自非不可
      依客觀之犯行與主觀之惡性二者加以考量其情狀是否有可
      憫恕之處，適用刑法第59條之規定酌量減輕其刑，期使個
      案裁判之量刑能斟酌至當，符合比例原則。查被告劉桂宏
      、傅雁琴各次販賣第一級毒品之犯行，雖無視國家對於杜
      絕毒品危害之禁令，戕害國民健康，助長施用毒品惡習，
      行為固屬不當，應予非難，然其屬零星販賣，各次販賣所
      得非多，販賣之數量非鉅，其散播毒品之範圍及數量有限
      ，犯罪之情節尚非至惡，渠等因一時失慮，致罹重典，相
      對於掌控毒品上游來源之長期大量販賣毒品之大毒梟而言
      ，渠等對於社會治安及國民健康之危害顯然較小，從被告
      二人犯案情節觀之，倘就其各次販賣第一級毒品犯行部分
      ，遽處以法定最低刑度，均仍無異失之過苛而不盡情理，
      不免予人情輕法重之感，且難謂符合罪刑相當性及比例原
      則，是其各次販賣第一級毒品之犯罪情狀相較於法定之重
      刑，在客觀上均足以引起一般人之同情，情節尚堪憫恕，
      爰均依刑法第59條之規定，就渠等所犯販賣第一級毒品之
      各次犯行，予以酌量減輕其刑，就法定本刑為死刑、無期
      徒刑部分，於依毒品危害防制條例第17條第2項減輕其刑
      後再予遞減之，就其餘法定刑部分則依前揭事由加重、減
      輕後再予以遞減之。至於被告劉桂宏、傅雁琴所犯各次販
      賣第二級毒品罪部分，本院衡以立法目的及販賣甲基安非
      他命對社會之危害，認為尚無情輕法重之問題，故本案關
      於被告二人被訴販賣第二級毒品犯行部分，即無再適用刑
      法第59條之餘地，亦予敘明。
（六）爰審酌被告劉桂宏、傅雁琴無視於毒品對於自身健康之戕
      害及國家對於杜絕毒品犯罪之禁令，恣意販賣、轉讓第一
      、二級毒品予他人，足以使購買或取得施用者形成成癮性
      ，導致精神障礙與性格異常，嚴重戕害國人身體健康，並
      危害社會治安，被告劉桂宏於98年12月27日為警查獲後，
      竟不知警惕，無視檢警查緝販賣、轉讓毒品之執法，隨即
      自99年1月2日起又犯如犯罪事實一、（四）（五）（六）
      （七）（八）及犯罪事實二、（二）（三）所示各次販賣
      及轉讓毒品犯行，該等行為之惡性顯較其如犯罪事實一、
      （一）（二）（三）、犯罪事實二、（一）所示各次販賣
      及轉讓毒品犯行為重，而其二人鋌而走險販賣毒品以營利
      之犯罪動機、目的，各次犯罪手段尚稱平和，各次犯罪所
      得介於數千元、數百元、尚未取得價金或分文未取，不一
      而足，渠等於偵查及審理中始終坦承犯行之犯後態度良好
      ，被告劉桂宏高職肄業、被告傅雁琴高中肄業之智識程度
      及被告劉桂宏業商小康之生活狀況、被告傅雁琴無業貧寒
      之生活狀況（詳警詢筆錄教育程度欄及職業欄），被告傅
      雁琴現有年僅5歲、2歲之稚兒二名尚待扶養照顧（詳本院
      99年度訴字第2473號卷第176至177頁之戶籍謄本），以及
      被告傅雁琴係受被告劉桂宏指示接聽購毒者電話、轉知交
      易訊息及陪同前往交易現場等，參與犯罪情節顯然較輕等
      一切情狀，就被告二人所犯如犯罪事實一、二各次犯行，
      各量處如附表一編號1至11、附表二編號1至2所示之刑；
      再考量槍砲彈藥刀械管制條例第8條於94年1月26日修法之
      立法理由（即近年來黑槍氾濫，社會秩序惡化，非嚴格查
      禁非法槍砲彈藥，不足以維護社會治安，且依據目前實務
      經驗，發現許多槍擊案件，幾乎都是使用土〈改〉造手槍
      ，由此可見土〈改〉造槍枝危害之鉅，有修正加重土〈改
      〉造槍枝刑度之必要，以避免持用土〈改〉造槍枝危害社
      會治安），並爰審酌被告劉桂宏無視法律之禁令，恣意持
      有上開具殺傷力之改造手槍2支及子彈2顆，且於交易毒品
      時幾乎隨身攜帶，其對社會治安所造成之潛在危害不容輕
      縱；另被告劉桂宏於99年2月6日為警查緝時，竟意圖脫逃
      ，逕自駕車衝撞員警座車，對員警執行勤務之嚴正性及員
      警之人身安全顯然輕忽漠視，惡性非輕，惟其犯後始終坦
      承犯行之態度良好，且尚未查有因持有改造手槍、子彈及
      妨害公務執行而滋生其它犯罪實害，即已為警查獲，其犯
      罪所生損害尚非惡重，暨前述其智識程度及生活狀況等一
      切情狀，各量處如附表一編號12、13所示之刑，並就併科
      罰金部分，諭知易服勞役之折算標準；併就被告劉桂宏、
      傅雁琴所犯各罪，各分別合併定其如附表一、附表二「應
      執行刑」欄所示之應執行刑。原起訴檢察官雖就被告劉桂
      宏部分具體求處合併定其應執行有期徒刑20年至25年之間
      ，就被告傅雁琴部分具體求處合併定其應執行有期徒刑10
      年至15年之間（詳起訴書第14頁），然本院認為被告劉桂
      宏販賣毒品次數雖多，各次販賣數量及犯罪所得卻僅介於
      數百元、數千元或尚未取得價金不等，然其於偵、審中始
      終坦承犯行不諱，並全力配合檢警調查，而被告傅雁琴為
      被告劉桂宏之同居女友，為謀生活所需，接受被告劉桂宏
      指示接聽購毒者電話、轉知交易訊息及陪同前往交易現場
      ，參與程度甚為有限，惡性非重，又衡酌毒品危害防制條
      例第17條第2項規定係為鼓勵被告自白認罪，開啟其自新
      之路之立法意旨，認為被告劉桂宏、傅雁琴之惡性並非至
      重，渠等亦非頑劣不冥，是就被告劉桂宏部分合併定其應
      執行有期徒刑16年，就被告傅雁琴部分合併定其應執行有
      期徒刑8年6月，當已足收懲儆、教化之效，是認檢察官具
      體求處刑度，略有稍重之虞，併此敘明。
五、諭知沒收（銷燬）部分：
（一）按查獲之第一、二級毒品，不問屬於犯人與否，沒收銷燬
      之，故被告經法院為有罪之科刑判決時，查獲之毒品，與
      被告本案所犯並經法院諭知有罪者若全然無關，固不得於
      該有罪判決之主刑下宣告沒收，至若查獲之毒品，與被告
      被訴之本案非全然無關，法院自應於主刑下宣告沒收（最
      高法院94年度台上字第1227號判決意旨足參）。復按毒品
      危害防制條例所定之販賣毒品罪，行為人意圖營利而販入
      毒品，經多次賣出後，持有剩餘毒品為警查獲，其各次販
      賣毒品行為，固應併合處罰，然該持有剩餘毒品之低度行
      為，應僅為最後一次販賣毒品之高度行為所吸收，不另論
      罪，故就該查獲之剩餘毒品，祇能於最後一次販賣毒品罪
      項下宣告沒收銷燬，不得於各次販賣毒品罪項下逐一宣告
      沒收銷燬，再定其應執行之刑，否則即有適用法則不當之
      違誤（最高法院98年度台上字第5104判決意旨參照）。查
      本件扣案如附表三編號1、8、9所示之第一級毒品海洛因
      及第二級毒品甲基安非他命，業經鑑定確含毒品成分，已
      如前述；而附表三編號1之第二級毒品甲基安非他命係與
      被告劉桂宏如犯罪事實一、（一）（三）販賣予證人張有
      志、洪靜誼之第二級毒品甲基安非他命是同批購入而販賣
      所餘；又附表三編號8、9之第一級毒品海洛因、第二級毒
      品甲基安非他命則係被告劉桂宏第二次為警查獲時（99年
      2月6日）因販賣毒品所剩餘等情，均據被告劉桂宏於本院
      審理時供承明確在卷（詳99年度訴字第2473號卷第168頁
      、第171頁背面、第235頁背面）；又被告劉桂宏於偵訊時
      供述係自98年11月間起至同年聖誕節這中間有販賣予證人
      張有志第二級毒品甲基安非他命共三次等語（詳99年度偵
      字第3896號卷三第148頁），足見被告劉桂宏最後一次販
      賣第二級毒品甲基安非他命予證人張有志之時間，應距離
      聖誕節（12月25日）甚為接近，而在被告劉桂宏最後一次
      販賣第二級毒品甲基安非他命予證人洪靜誼之時間之後；
      故應分別於如附表一編號1（3）（最後一次販賣第二級毒
      品甲基安非他命予證人張有志）、附表一編號6（2）與附
      表二編號2（2）（最後一次販賣第一級毒品海洛因）、附
      表一編號8（最後一次販賣第二級毒品甲基安非他命）等
      各次販賣毒品主刑項下，分別就鑑驗所餘毒品諭知沒收銷
      燬之。又按鑑定毒品時，一般係以傾倒之方式，將包裝袋
      內之毒品倒出與包裝袋分離而秤重，必要時亦會輔以刮杓
      取袋內粉末，然無論依上述何種方式分離，包裝袋內均會
      有極微量毒品殘留，業經法務部調查局於93年3月19日以
      調科壹字第09300113060號函示在案（見司法院編印法官
      辦理刑事案件參考手冊（一）第334頁）；是包裹前揭海
      洛因、甲基安非他命所使用之包裝袋，雖係依上述方式將
      包裝內之毒品與包裝袋分離所得，惟包裝袋內側仍會有微
      量毒品殘留，是用以包裹、裝放前揭毒品之包裝袋，仍難
      與其內所殘留之毒品完全析離，自應一併視為毒品，亦應
      依毒品危害防制條例第18條第1項前段之規定宣告沒收銷
      燬之。
（二）按毒品危害防制條例第19條第1項規定性質上係沒收之補
      充規定。其屬於本條所定沒收之標的，如得以直接沒收者
      ，判決主文僅宣告沒收即可，不生「追徵其價額」或「以
      其財產抵償之」問題，須沒收之標的全部或一部不能沒收
      時，始生「追徵其價額」或「以其財產抵償之」選項問題
      。而「追徵其價額」或「以其財產抵償之」係屬兩種選項
      ，分別係針對現行貨幣以外之其他財產與現行貨幣而言。
      本規定所稱「追徵其價額」者，係指所沒收之物為金錢以
      外之其他財物而無法沒收時，因其實際價值不確定，應追
      徵其價額，使其繳納與原物相當之價額，並無以其財產抵
      償之問題。倘嗣後追徵其金錢價額，不得結果而須以其財
      產抵償者，要屬行政執行機關依強制執行之法律之執行問
      題，即無不能執行之情形，自毋庸諭知「或以其財產抵償
      之」。如不能沒收之沒收標的為金錢時，因價值確定，判
      決主文直接宣告「以其財產抵償之」即可，不發生追徵價
      額之問題（最高法院99年度第5次刑事庭會議決議參照）
      。是以被告二人所為各次販賣第一、二級毒品罪之犯罪所
      得為新臺幣現金部分，均應依毒品危害防制條例第19條第
      1項規定諭知沒收，如全部或一部不能沒收時，應以被告
      之財產抵償之，若有共犯之部分，即應與共犯連帶沒收及
      抵償之。另就犯罪事實一、（一）所載被告劉桂宏第三次
      販賣第二級毒品甲基安非他命予證人張有志部分，被告劉
      桂宏始終堅稱未收得該次價款等情（詳98年度他字第5028
      號卷第60頁之被告劉桂宏99年5月6日偵訊筆錄），證人張
      有志於偵訊時亦證述最後一次應該未交付價金給被告劉桂
      宏等語（詳99年度偵字第3896號卷三第30頁之99年4月21
      日偵訊筆錄），依罪證有疑，利歸於被告原則，本院即認
      定被告劉桂宏此次交易並未收得價款；就犯罪事實一、（
      四）所載被告劉桂宏後二次販賣第二級毒品甲基安非他命
      予證人陳韋仁部分，被告劉桂宏與證人陳韋仁均始終供稱
      、證稱均尚未交付、收取價款等情在卷（詳99年度偵字第
      3896號卷三第146至148頁之99年5月21日偵訊筆錄），依
      罪證有疑，利歸於被告原則，本院亦認定被告劉桂宏此二
      次交易並未收得價款；就犯罪事實一、（七）所載被告劉
      桂宏販賣第二級毒品甲基安非他命予證人紀金全部分，證
      人紀金全於偵訊證述時無法確定交易款項究竟為1000元或
      2000元等語，被告劉桂宏則係供稱交易款項可能為1800元
      或2000元等語（詳99年度偵字第3896號卷第113至117頁之
      99年5月14日偵訊筆錄），是依罪證有疑，利歸於被告原
      則，本院則認定被告劉桂宏此次交易收取價金為1000元，
      均併此敘明。
（三）按毒品危害防制條例第19條第1項所規定之沒收，固為刑
      法之特別規定，採義務沒收主義，但上開法條既無「不問
      屬於犯人與否，沒收之」之規定，仍應以該物品屬於犯人
      所有者為限，始應予以沒收，庶符沒收制度之基本原則（
      最高法院90年度台上字第626號判決參照）。查被告劉桂
      宏所使用已扣案之如附表三編號3所示之行動電話門號，
      為被告劉桂宏本人所申請（詳本院99年度訴字第2473號卷
      第149之1頁之通聯調閱查詢單），而被告劉桂宏、傅雁琴
      所使用已扣案之如附表三編號10所示之行動電話門號，申
      請名義人則非被告二人（詳本院99年度訴字第2473號卷第
      69頁之申請人資料），然各該門號SIM卡及如附表三編號
      10所示之搭配使用之行動電話機均為被告劉桂宏所有，業
      據被告劉桂宏於本院審理時供承無訛（詳99年度訴字第24
      73號卷第168頁），且分別作為前揭各次販賣第一級毒品
      、販賣第二級毒品等犯行所聯絡使用之物，有上開證人證
      述、通訊監察譯文及雙向通聯紀錄等在卷可按，而如附表
      三編號3所示之行動電話門號SIM卡及附表三編號10所示之
      行動電話機及門號SIM卡均已扣案，顯無不能沒收之問題
      ，是應於各次販賣第一級毒品、販賣第二級毒品等犯行主
      刑項下，各依毒品危害防制條例第19條第1項規定宣告沒
      收（至於扣案如附表三編號3所示之搭配使用之行動電話
      機，被告劉桂宏於同次審理時供稱為其母親所有，卷內既
      無積極證據證明該行動電話機確屬被告劉桂宏所有，即不
      得逕予宣告沒收之，併此記明）。扣案如附表三編號2、4
      、5、6、7所示之物，為被告劉桂宏所有，供其分別為犯
      罪事實一、（一）（二）（三）各次販賣第一級毒品海洛
      因、第二級毒品甲基安非他命所使用之物，業據被告劉桂
      宏於本院審理時供承明確（詳99年度訴字第2473號卷第16
      8頁）；扣案如附表三編號11、12、13、14、15、16所示
      之物，亦為被告劉桂宏所有，供其分別為犯罪事實一、（
      四）至（八）各次販賣第一級毒品海洛因、第二級毒品甲
      基安非他命所使用之物，亦據被告劉桂宏於本院審理時供
      承明確（詳99年度訴字第2473號卷第168頁），是應於各
      次販賣毒品罪之主文項下依毒品危害防制條例第19條第1
      項規定宣告沒收。
（四）扣案如附表三編號17、18所示之仿BERETTA廠93R型（半）
      自動手槍換裝土造金屬槍管之改造手槍（槍枝管制編號
      0000000000號）、仿BERETTA廠84型半自動手槍換裝土造
      金屬槍管之改造手槍（槍枝管制編號0000000000號）各1
      支，均係槍砲彈藥刀械管制條例第4條第1項第1款所稱之
      槍砲，依同條例第5條之規定，非經中央主管機關許可不
      得製造、販賣、運輸、持有及轉讓，係違禁物，應依刑法
      第38條第1項第1款規定，不問屬於被告劉桂宏與否，均宣
      告沒收。至於如附表三編號19所示之子彈2顆，經內政部
      警政署刑事警察局試射擊發鑑定後，雖認為均具殺傷力，
      惟鑑驗完畢所餘彈殼已失其殺傷力，非屬違禁物，爰均不
      另為沒收之諭知，併此記明。此外，起訴書雖認同時為警
      查獲之砂輪機為維修上開改造手槍之犯案工具（詳起訴書
      第10頁證據清單編號24），然訊據被告劉桂宏於本院審理
      時係稱：扣案砂輪機與本案無關等語在卷（詳99年度訴字
      第2473號卷第168頁），且查諸全卷並無積極證據證明扣
      案砂輪機有何供被告劉桂宏維修上開改造手槍使用之事實
      ，是扣案之砂輪機尚不得逕予宣告沒收之，併此記明。末
      者，起訴及追加起訴犯罪事實中所扣得之其餘扣案物，核
      諸全卷，並無證據證明與本案犯罪有何關聯性，自不得逕
      予宣告沒收，亦併予敘明。
參、被告劉桂宏、傅雁琴無罪部分：
一、原起訴及追加起訴之公訴意旨略以：被告劉桂宏另涉犯如附
    表四所示之販賣第二級毒品犯行，故認被告劉桂宏另涉犯毒
    品危害防制條例第4條第2項之販賣第二級毒品罪共7罪；被
    告傅雁琴另涉犯如附表五所示之販賣第二級毒品犯行，故認
    被告傅雁琴另涉犯毒品危害防制條例第4條第2項之販賣第二
    級毒品罪共7罪。
二、按犯罪事實應依證據認定之，無證據不得認定犯罪事實；不
    能證明被告犯罪者，應諭知無罪之判決，刑事訴訟法第154
    條第2項、第301條第1項分別定有明文。次按刑事訴訟法第
    156條第2項規定：被告或共犯之自白，不得作為有罪判決之
    唯一證據，仍應調查其他必要之證據，以察其是否與事實相
    符。其立法旨意乃在防範被告或共犯自白之虛擬致與真實不
    符，故對自白在證據上之價值加以限制，明定須藉補強證據
    以擔保其真實性。而所謂補強證據，係指除該自白本身之外
    ，其他足以證明該自白之犯罪事實確具有相當程度真實性之
    證據而言，雖所補強者，非以事實之全部為必要，但亦須因
    補強證據之質量，與自白之相互利用，足使犯罪事實獲得確
    信者，始足當之（最高法院96年度台上字第1041號判決要旨
    供參）。又按事實之認定，應憑證據，如未能發現相當證據
    ，或證據不足以證明，自不能以推測或擬制之方法，以為裁
    判基礎；又所謂認定犯罪事實之證據，係指足以認定被告確
    有犯罪行為之積極證據而言，而認定犯罪事實所憑之證據，
    雖不以直接證據為限，間接證據亦包括在內，然而無論直接
    或間接證據，其為訴訟上之證明，須於通常一般人均不致有
    所懷疑，而得確信其為真實之程度，始得據之為有罪之認定
    ，倘其證明尚未達到此一程度，而有合理懷疑存在時，事實
    審復已就其心證上理由予以闡述，敘明其如何無從為有罪之
    確信，因而為無罪之判決，尚不得任意指為違法（最高法院
    29年上字第3105號、40年台上字第86號、76年台上字第4986
    號等判例要旨供參）。再按檢察官就被告犯罪事實，應負舉
    證責任，並指出證明之方法；因此，檢察官對於起訴之犯罪
    事實，應負提出證據及說服之實質舉證責任；倘其所提出之
    證據，不足為被告有罪之積極證明，或其闡明之證明方法，
    無從說服法官以形成被告有罪之心證，基於無罪推定之原則
    ，自應為被告無罪判決之諭知（最高法院92年台上字第128
    號判例要旨供參）；刑事訴訟新制採行改良式當事人進行主
    義後，檢察官負有實質舉證責任，法院僅立於客觀、公正、
    超然之地位而為審判，雖有證據調查職責，並無蒐集被告犯
    罪證據之義務，往昔類如上窮碧落下黃泉式之與檢察官聯手
    蒐證證明被告犯罪之辦案作為，已不能存在，是倘檢察官無
    法提出證據，以說服法院形成被告有罪之心證，當應為被告
    無罪之諭知，俾落實無罪推定原則，觀諸刑事訴訟法第154
    條第1項、第2項、第161條第1項、第2項及第301條第1項規
    定即明，是若檢察官未確實盡其舉證責任，尚不得反指法院
    不積極蒐集被告罪證，存有證據調查未盡之違法（最高法院
    99年度台上字第2265號判決要旨供參）。
三、公訴意旨認被告劉桂宏、傅雁琴另分別涉犯如附表四、附表
    五所示之各罪，係以被告劉桂宏、傅雁琴二人之自白、證人
    張有志、洪靜誼、柯松榮、陳韋仁、杜永豪、紀金全、洪志
    奉之證述，以及前揭各項書證及扣案物證為其論據。訊據被
    告劉桂宏、傅雁琴雖分別自白該等犯行在卷，惟按，被告或
    共犯之自白，不得作為有罪判決之唯一證據，仍應調查其他
    必要之證據，以察其是否與事實相符，刑事訴訟法第156條
    第2項定有明文，是若無其餘補強證據足以證明被告劉桂宏
    、傅雁琴自白之犯罪事實確具有相當程度之真實性，仍不得
    逕依被告及共犯之自白內容，逕行認定被訴之各次犯罪事實
    確屬實在。又按施用毒品者所為向某人購買之供述，須有補
    強證據擔保其真實性。良以施用毒品者供述之憑信性，本不
    及於一般人，況法律復規定施用毒品者其供出來源，因而破
    獲者，得減輕其刑，其或有為偵查機關誘導、抑或為邀輕典
    而為不實之陳述之可能，自不足以保證其供述無失真之虞；
    是施用毒品者關於其向某人購買毒品之供述，須無瑕疵可指
    ，並有補強證據佐證擔保其具有相當程度真實性，始得據以
    對他人為不利之認定；其所補強者，固非以事實之全部為必
    要，然仍須與施用毒品者所為毒品交易之供述，具有相當程
    度之關聯性，而得本於彼此間之相互作用，使一般人確信施
    用毒品者關於毒品交易之供述為真實；至於施用毒品者陳述
    之內容是否具有矛盾或不一致等瑕疵，要屬於對陳述內容之
    評價，而施用毒品者有無誣陷可能，或與所指販賣毒品者，
    彼此之間曾否存在重大恩怨糾葛等情形，均與所指他人販賣
    毒品之社會基本事實無關聯性，非得執為其所陳述他人犯罪
    事實之補強證據（最高法院99年度台上字第1821號判決要旨
    供參）。
四、本院查：
（一）附表四編號1部分：
   1、查證人張有志前於98年9月25日為警查獲其持有第二級毒
      品甲基安非他命10包，證人張有志遂於98年9月25日警詢
      及其後99年3月17日偵訊時均證稱：伊分別於98年8月底、
      同年9月5日、同年9月12日、同年9月18日，均在臺中縣外
      埔鄉○○○○路旁，各向被告劉桂宏購得2000元、2000元
      、4000元、4000元之第二級毒品甲基安非他命等語在卷（
      詳第0000000000號警卷第35至38頁、99年度偵字第8919號
      卷第70至73頁；98年度他字第5028號卷第8至9頁）。惟查
      ，證人張有志另於99年2月9日再度為警查獲其持有第二級
      毒品甲基安非他命時，則係於99年2月10日警詢時證稱：
      「每次都向綽號『神經』（即被告劉桂宏）3000元約1公
      克之甲基安非他命」等語（詳98年度他字第5028號卷第77
      頁背面）；復於同日偵訊時證稱：「我已經施用甲基安非
      他命7、8個月，我自98年10月份開始向劉桂宏購買安非他
      命毒品」等語（詳99年度他字第1436號卷第17至19頁、98
      年度他字第5028號卷第81頁之99年2月10日偵訊筆錄）；
      又於99年4月21日偵訊時明確證稱：「（問：在98年8、9
      月間到底有無跟劉桂宏買?）應該是我時間搞錯。」等語
      （詳99年度偵字第3896號卷三第30頁之99年4月21日偵訊
      筆錄）；再於99年10月8日偵訊時證稱：「（98年9月25日
      為警查獲伊所持有之）那10包甲基安非他命是向『阿發』
      買的，是否向劉桂宏購買，我忘記了」等語（詳99年度偵
      字第18533號卷第20頁）；卻又於99年11月4日偵訊時證稱
      ：「（於98年8月底、同年9月5日、同年9月12日、同年9
      月18日）給劉桂宏（購買甲基安非他命）的錢沒有給足，
      好像都只給他1000元而已」等語（詳99年度偵字第18533
      號卷第34頁）。經交相比對證人張有志歷次所為之證述，
      其對於被告劉桂宏究竟有無於98年8、9月間販賣第二級毒
      品甲基安非他命予伊一事，前後竟有完全相悖之證述內容
      ，而對於被告劉桂宏於98年8、9間販賣第二級毒品毒品甲
      基安非他命予伊之價錢，前後亦有完全不同之三種說法，
      則證人張有志就被告劉桂宏如附表四編號1犯行所為之證
      述，可否逕作為不利於被告劉桂宏認定之依據，顯非毫無
      所疑。
   2、次查，證人張有志係於99年2月9日20時10分許，在臺中縣
      后里鄉○○村○○路1139巷4號前，再度為警查獲其持有
      第二級毒品甲基安非他命，惟其明知上開毒品並非於99年
      2月5日向被告劉桂宏所購得，竟因與被告劉桂宏之私怨，
      於99年2月10日20時22分許，在臺灣臺中地方法院檢察署
      檢察官訊問時，經檢察官依刑事訴訟法第186條第2項規定
      告以得拒絕證言後，仍於案情有重要關係之事項，供前具
      結，而虛偽證稱：其遭警查獲之第二級毒品甲基安非他命
      係於99年2月5日以3000元向被告劉桂宏所購買云云，嗣於
      99年5月21日為該署檢察官訊問時，在被告劉桂宏本件販
      賣第二級毒品案件尚未起訴前，證人張有志始自白此部分
      證詞不實，而查悉其偽證犯行，業經本院調查審理後認為
      事證明確，而就證人張有志偽證犯行於99年10月28日以99
      年度訴字第2473號判決在案，現已確定，有該宣示判決筆
      錄在卷可佐（詳本院99年度訴字第2473號卷第108頁）；
      而核諸證人張有志於偵查中確已坦言：「因為98年時劉桂
      宏曾在外打我，他四處跟人說我欠錢，我跟他結仇，我純
      粹是報復」等語（詳99年度偵字第3896號卷三第146至148
      頁之99年5月21日偵訊筆錄），則證人張有志就被告劉桂
      宏如附表四編號1犯行所為之證述，可否逕作為不利於被
      告劉桂宏認定之依據，更非無疑。
   3、再核諸被告劉桂宏歷次於警、偵訊及本院審理時所為之供
      述，均就前揭業經論罪科刑之98年11、12月間販賣第二級
      毒品甲基安非他命予證人張有志之三次犯行（即犯罪事實
      一、（一）；附表一編號1），始終坦承不諱，然對於附
      表四編號1部分，則始終堅決否認。被告劉桂宏各次具體
      答辯內容如下：於99年2月6日警詢時供稱：「伊於98年10
      月份開始販賣毒品」等語（詳第0000000000號警卷第1至4
      頁、99年度偵字第3896號卷二第18至21頁、99年度警聲搜
      字第1529號卷第35至36頁）；於99年2月7日警詢時供稱：
      「根據張有志於筆錄指證我於98年8月開始至98年9月間共
      犯賣4次毒品甲基安非他命供其吸食，沒有此事」等語（
      詳第0000000000號警卷第5至11頁、99年度偵字第3896號
      卷二第22至28頁）；於99年3月26日偵訊時供稱：「（問
      ：張有志說他跟你買總共4次，第一次是98年8月底買2000
      元安非他命，第二次98年9月5日買2000元安非他命，第三
      次是98年9月12日買4000元，98年9月18日買4000元只付10
      00元欠3000元，地點都在外埔馬路旁邊？）他講的跟事實
      不一樣...我記得是98年11月開始賣他」等語（詳99年度
      偵字第3896號卷二第132至135頁）；於99年5月6日偵查中
      供稱：「（問：98年8、9月間，是否有與張有志往來？）
      我只記得98年8、9月間張有志一直躲我...（問：張有志
      說98年8月曾向你買過安非他命，有何意見？）應該是98
      年11、12月間向我買的，不是8、9月份，當時我還沒開始
      賣毒品，只是開始施用毒品。」等語（詳98年度他字第50
      28號卷第60至61頁）；於99年10月8日偵訊時供稱：「（
      問：張有志說在98年8、9月間向你買過安非他命，你卻說
      是98年11、12月間，時間究竟為何？）時間是在98年11、
      12月間。」、「（問：98年9月間，你與張有志有密集聯
      絡，張有志說有向你買安非他命？）當時還沒賣安非他命
      ，但是張有志曾在我家做業務人員，所以會經常聯絡」、
      「98年8、9月當時的事情，張有志應該是講錯了，如果是
      向我買的，他已經（於98年9月25日）被查獲了，之後我
      怎麼可能還會賣甲基安非他命給他？我是在98年11、12月
      間才開始販賣甲基安非他命（給他）」等語（詳99年度偵
      字第18533號卷第18至19頁）。其後，被告劉桂宏其餘販
      賣毒品案件經本院以99年度訴字第2473號、99年度訴字第
      2993號審理中，並先後於99年10月21日進行準備程序及於
      同年11月24日進行審理程序，被告劉桂宏乃於99年11月4
      日偵訊時突然一反前詞改口供稱：「在98年8月28日、9月
      5日、9月12日、9月18日共四次，地點在甲后路與大馬路
      附近的便利商店外，第一次給張有志的毒品量是2000元，
      但張有志只有拿1000元給我，所以後來他要買2000元的毒
      品，我都只給他1000元的量」等語在卷（詳99年度偵字第
      18533號卷第33頁），且數度遞狀請求就此案（99年度偵
      字第18533號）與本院99年度訴字第2473號、99年度訴字
      第2993號併予審理。雖其於99年11月4日偵訊時之自白並
      非出於強暴、脅迫、利誘、詐欺、疲勞訊問、違法羈押或
      其他不正之方法所取得，然本院核諸其歷次所為之供述內
      容均係否認答辯，卻何以於近一年後，突然改口承認犯罪
      ，甚且能清楚記憶各次犯罪細節，並積極遞狀聲請合併審
      理，其該次自白之犯罪事實內容是否確與事實相符，核情
      並非毫無所疑。
   4、末查，追加起訴書證據清單雖列有「被告劉桂宏所持用門
      號0000000000號電話之通聯1份」，待證事實為「被告劉
      桂宏與證人張有志所使用之上開電話於98年9月18日當天
      確實有所聯絡，且其基地臺位置在臺中縣大甲鎮及外埔鄉
      ，與被告及證人所供述之毒品交易地點相吻合」（詳99年
      度偵字第18533號追加起訴書第2頁），然經遍查全卷，並
      未見此份雙向通聯紀錄附卷可佐；嗣本院籲請移送單位及
      檢察官惠予補具該份雙向通聯紀錄資料（詳本院99年度訴
      字第3567號卷第17頁），乃經當時承辦員警函覆本院無法
      提供該份雙向通聯紀錄在卷（詳本院99年度訴字第2473號
      卷第219頁偵查報告），而因此部分追加起訴繫屬於本院
      時間為99年12月3日，距離被告劉桂宏此部分被訴之犯罪
      時間已隔1年3個月左右，依現行各家電信業者實務上及技
      術上均僅能提供6個月內之雙向通聯紀錄，故本院已無從
      調取該部分雙向通聯紀錄；故本案即無被告劉桂宏與證人
      張有志間於98年8、9月間之行動電話雙向通聯紀錄，可資
      佐證其等自白、證述內容之真實性。
   5、綜上所述，證人張有志之證述既存有上開明顯瑕疵，可信
      性顯有疑問，本案復無任何其餘補強證據足以證明被告劉
      桂宏於99年11月4日偵訊時所自白之犯罪事實確具有相當
      程度之真實性，故此部分即不得逕依被告劉桂宏之自白內
      容，率爾認定如附表四編號1所示之犯罪事實確屬實在。
（二）附表四編號2部分：
   1、查證人洪靜誼僅於99年3月28日及99年5月4日分別於警詢
      及偵訊時證述在案；其固於99年3月28日警詢時證稱：第
      一次向被告劉桂宏購買第二級毒品甲基安非他命之時間為
      98年12月10日等語（詳99年度偵字第3896號卷三第102至
      103頁、99年度偵字第1885號卷第105至108頁）；然證人
      洪靜誼嗣於99年5月14日檢察官訊問時，經檢察官告知具
      結之意義及效果而供前具結後，則係明確證稱：「有跟劉
      桂宏買過毒品。買安非他命，我都打他的手機，我買過4
      次，都是98年12月中旬。」、「（問：根據你們的通聯紀
      錄妳從98年12月10日到24日跟他有多通聯絡是何事？）他
      叫我幫他辦預付卡，還叫我幫他找人，我10日才認識劉桂
      宏，11日才開始找他買毒品，11、12、14日連買三次，12
      月18日還買，交易在大甲中山路一段的大同醫院門口，是
      在路邊，他開車來，他一個人來，我都買500元的量。」
      、「（問：到底是交易安非他命幾次?）4次（即12月11、
      12、14、18日）。」等語綦詳（詳99年度偵字第3896號卷
      三第112至117頁），是證人洪靜誼於警詢時所證稱被告劉
      桂宏另於98年12月10日販賣第二級毒品甲基安非他命予證
      人洪靜誼一節，是否屬實，非無疑問。
   2、再核諸被告劉桂宏與證人洪靜誼於99年5月14日上開偵訊
      時，經檢察官（原偵查起訴檢察官）隔離訊問被告與證人
      ，提示雙向通聯紀錄供證人洪靜誼辨認，並命被告劉桂宏
      與證人洪靜誼對質究竟交易次數為四次或五次，被告劉桂
      宏與證人洪靜誼分別明確供稱、證稱交易次數應為四次（
      即98年12月11、12、14、18日）等情明確（詳99年度偵字
      第3896號卷三第112至117頁）；嗣被告劉桂宏於99年6月4
      日偵訊時，經檢察官（追加起訴檢察官）詢以究竟有無另
      於98年12月10日販賣第二級毒品甲基安非他命予證人洪靜
      誼時，被告劉桂宏仍係明確供稱：伊記得賣給證人洪靜誼
      第二級毒品甲基安非他命共四次（即12月11、12、14、18
      日）等語（詳99年度偵字第1885號卷第113頁），故被告
      劉桂宏是否另於98年12月10日販賣第二級毒品甲基安非他
      命予證人洪靜誼，確非無疑。故綜合上情以觀，雖被告劉
      桂宏於99年6月4日偵訊時，有籠統供稱：伊承認販賣毒品
      給洪靜誼，希望可以把案子併案審理（意指就如附表四編
      號2所載犯罪事實與業經繫屬本院之99年度訴字第2473號
      併予審理）等語（詳99年度偵字第1885號卷第113頁），
      復於本院審理時供稱：就追加起訴之犯罪事實均認罪等語
      （詳本院99年度訴字第2473號卷第171頁、第235頁背面）
      ，然本院認為此部分被訴犯罪事實既無其餘補強證據足以
      證明被告劉桂宏之自白確具有相當程度之真實性，故即不
      得逕依被告劉桂宏之自白，率爾認定如附表四編號2所示
      之犯罪事實確屬實在。
（三）附表四編號3部分：
      查被告劉桂宏固於99年6月4日偵訊時供稱：「（問：本案
      所查扣到的安非他命毛重27.7公克〈即附表三編號1〉，
      電子磅秤、分裝袋，做何用？）是我要販賣安非他命分裝
      用的，是在被查獲當天凌晨1、2點的時候，在二高接國道
      六號，在埔裡附近一個交流道下去，往魚池方向，我只知
      道大概是在南投縣魚池鄉。我是用公用電話打給『阿龍』
      ，我按照他的指示一直開，他有找人出來，那次我買了扣
      案的安非他命，我都還沒有施用，就被查獲了，『阿龍』
      的真實姓名是韋金龍，那次向他買了5萬元，都是他先拿
      毒品給我，我再付現金給他。（問：所以你的意思是說，
      你買的安非他命還沒有賣出去，就被警察查獲了？）是的
      。」等語在卷（詳99年度偵字第1885號卷第112至115頁）
      。然查，被告劉桂宏於98年12月27日為警查獲當天警詢及
      偵訊時，均堅決否認係基於販賣意圖而於98年12月27日購
      入如附表三編號1所示之第二級毒品甲基安非他命等情在
      卷（詳第0000000000號警卷第4至6頁；99年度偵字第1885
      號卷第7至10頁）；並於本院99年11月24日、同年12月15
      日審理時答辯稱：「這是我先前販賣毒品所剩，並不是我
      在12月27日所買的，是在我被查獲前3、4個星期前買的，
      是我在香山交流道向綽號蓮霧的人買的，我是99年1月以
      後，也就是我跟被告傅雁琴在一起之後，才改向韋金龍購
      買甲基安非他命，因為當時蓮霧已遭查獲羈押。我在98年
      11、12月間，販賣甲基安非他命給張有志、洪靜誼的甲基
      安非他命，都是跟扣案的這幾包同時向蓮霧購買的。」、
      「（問：你之前為何要供述扣案的甲基安非他命是你於98
      年12月27日向韋金龍買的？）當時我記錯了。」、「（問
      ：你於99年6月4日偵訊時已坦承向韋金龍購入之甲基安非
      他命，是買來要賣出去的等語，你偵查中業已坦承，你在
      法院審理時就此部分是否仍要爭執，或是願意認罪？）我
      當時那樣說是不正確的。我當時那樣說真的是記錯了，我
      有做的我都有承認，我不需要特別否認這個部分。」（詳
      本院99年度訴字第2473號卷第171頁背面、第233頁、第23
      5頁背面）。基上所述，本院核諸全案證據資料，就此部
      分犯罪事實，既僅有被告劉桂宏先後相異之各次供述，而
      無其餘補強證據足以證明如附表三編號1所示之第二級毒
      品甲基安非他命確係被告劉桂宏另基於販賣意圖而於98年
      12月27日所購入，故本案尚難認定被告劉桂宏之自白確具
      有相當程度之真實性，故即不得逕依被告劉桂宏之自白，
      率爾認定如附表四編號3所示之犯罪事實確屬實在。
（四）附表四編號4部分：
   1、此部分犯罪事實，固據被告劉桂宏於99年3月25日警詢時
      供稱：有賣價錢5000元之第二級毒品甲基安非他命予證人
      柯松榮等語（詳99年度偵字第3896號卷二第6頁）；復於9
      9年3月26日偵訊時供稱：伊販賣第二級毒品甲基安非他命
      給柯松榮一次，有拿錢5000元，在后里「黑仔」呂杰昇他
      家，那天伊有來地檢署幫宋文傑交保（經核對宋文傑之供
      述及其在監在押紀錄，應係指99年2月2日），伊與證人柯
      松榮於99年1月29日22時49分許、99年1月30日凌晨0時20
      分許之通訊監察譯文，係證人柯松榮要跟伊拿甲基安非他
      命，但伊北上時間趕不及，伊沒有在證人柯松榮家交易過
      等語（詳99年度偵字第3896號卷三第134頁）；並於本院
      審理時為認罪之表示。
   2、惟查，證人柯松榮係於99年3月24日為警查獲其涉嫌施用
      及持有第二級毒品甲基安非他命，其於該日警詢時係供稱
      ：「我有施用第二級毒品甲基安非他命，我跟劉桂宏購買
      甲基安非他命。我跟劉桂宏交易一次，時間是99年1月30
      日凌晨2時左右，地點在臺中縣外埔鄉○○村○○路七支
      巷26號前（即柯松榮住處前）由劉桂宏交給我第二級毒品
      甲基安非他命一小包，交易金額為1000元。我知道說出毒
      品來源因而破獲者，依法可減刑。」、「警方於99年3月
      24日6時20分持法院搜索票在臺中縣外埔鄉○○村○○路
      七支巷26號我的房間內右邊床頭櫃第二個抽屜內搜出我所
      有之第二級毒品甲基安非他命（含袋淨重0.4公克），是
      我最後一次跟劉桂宏在99年1月30日凌晨2時左右購買所剩
      下的。」等語（詳99年度偵字第3896號卷二第53至55頁、
      99年度偵字第3896號卷一第122至124頁、99年度偵字第89
      19號卷第89至93頁、第0000000000號警卷第178至180頁）
      。證人柯松榮復於同日偵訊時證稱：「（問：扣案之安非
      他命何來？）之前跟劉桂宏拿的，我知道他出事了就放在
      家裡，放很久，警察查到的安非他命是跟劉桂宏拿的，在
      99年1月底拿的。劉桂宏拿到我家給我，安非他命1000元
      ，他開車去我家，他開一台黑色的camry轎車。」、「（
      檢察官提示被告劉桂宏與證人柯松榮於99年1月29日22時
      49分許、同年1月30日凌晨1時20分許之通訊監察譯文）是
      剛才我跟你講那次交易毒品的事，他後來是拿毒品到我家
      給我。這次他約凌晨快二點到。除了這次以外沒有跟劉桂
      宏買過。拿完這次他就出事了。」等語（詳99年度偵字第
      3896號卷一第174至176頁）。
   3、然經交相比對證人柯松榮之證述內容與被告劉桂宏之自白
      內容，其二人所述本次交易之時間、地點、交易金額，均
      顯不相同，再經核對被告劉桂宏所有如附表三編號10所示
      行動電話之通訊監察譯文（詳99年度警聲搜字第1529號卷
      第87至103頁之通訊監察譯文報告表），亦查無被告劉桂
      宏與證人柯松榮間有何於99年2月2日交易毒品有關之通話
      內容，故本院核諸全案證據資料，就此部分犯罪事實，非
      但被告劉桂宏與證人柯松榮之供述與證述彼此歧異，更無
      其餘補強證據足以證明被告劉桂宏之自白確具有相當程度
      之真實性，故即不得逕依被告劉桂宏之自白，率爾認定如
      附表四編號4所示之犯罪事實確屬實在。
（五）附表五編號1至5部分：
   1、訊據被告傅雁琴固於偵查中及本院審理中就其被訴如附表
      五編號1至5所示之犯罪事實為認罪之表示，然被告傅雁琴
      僅均籠統供承對被訴犯罪事實為認罪之表示，然始終未曾
      就伊於各次犯罪事實之具體參與情節供述在卷。又查被告
      劉桂宏固曾供述：傅雁琴有幫伊接聽他人向伊洽購毒品的
      電話，因為有時候伊開車是由傅雁琴幫伊接電話，被告傅
      雁琴會依伊指示的內容與來電的人通話；開車去交易時，
      伊會把毒品放在包包裡面，包包放在副駕駛座，到了交易
      現場，再由坐在副駕駛座的被告傅雁琴將放有毒品的包包
      拿給伊等情在卷（詳99年度偵聲字第189號卷第14至15頁
      ；本院99年度訴字第2473號卷第159頁），然查諸被告劉
      桂宏歷次關於被告傅雁琴涉案情節之供述內容，僅就前揭
      業已論罪科刑之犯罪事實一、（五）（5-2）、（六）（
      6-1）（6-2）等三次犯行有具體供述被告傅雁琴參與分工
      之情節。基上所述，本院認為就被告傅雁琴究竟有無基於
      共同犯罪之故意而分擔如附表五編號1至5各次犯罪行為，
      尚不得僅以被告傅雁琴籠統含糊之自白及被告劉桂宏未見
      具體明確之供述，即率爾認定之，仍應就各項證據逐一檢
      視認定之。
   2、惟查，經核對被告劉桂宏所有如附表三編號10所示行動電
      話之通訊監察譯文（詳99年度警聲搜字第1529號卷第87至
      103頁之通訊監察譯文報告表），均查無與附表五編號1、
      3、4、5所示各該次交易有關之通話內容，而如附表五編
      號2所示該次交易之通訊監察譯文僅係被告劉桂宏與證人
      杜永豪間之通話內容，故被告傅雁琴於附表五編號1至5所
      示之各次犯行中，是否均有檢察官所指：由被告傅雁琴使
      用接聽如附表三編號10所示行動電話與各該購毒者通話聯
      繫交易細節等情，即非無疑。次查，證人陳韋仁（詳99年
      度偵字第3896號卷二第60至66頁之99年3月24日調查筆錄
      ；99年度偵字第3896號卷一第182至184頁之99年3月24日
      偵訊筆錄；99年度偵字第3896號卷三第147至148頁之99年
      5月21日偵訊筆錄）、杜永豪（詳99年度偵字第3896號卷
      二第79至82頁之99年3月24日調查筆錄；99年度偵字第389
      6號卷三第141至144頁之99年5月21日偵訊筆錄）、紀金全
      （詳99年度偵字第3896號卷三第111至117頁之99年5月14
      日偵訊筆錄）、洪志奉（詳99年度偵字第3896號卷三第17
      2至176頁之99年6月11日偵訊筆錄）於警、偵訊所證述各
      次交易過程時，均未證稱各次交易係與被告傅雁琴使用如
      附表三編號10所示行動電話門號聯繫交易毒品細節，亦未
      證稱被告傅雁琴有隨同被告劉桂宏前往交易地點之事實或
      有何參與交付毒品或收取價金之過程；證人陳韋仁更明確
      證稱：伊係與被告劉桂宏電話聯繫交易事宜，伊不認識也
      沒看過被告劉桂宏之女友（即被告傅雁琴），交易毒品時
      ，都是被告劉桂宏一個人開車前來交易等語明確（詳99年
      度偵字第3896號卷二第60至66頁；99年度偵字第3896號卷
      一第182至184頁）；證人杜永豪亦明確證稱：在梧棲交易
      那次，伊打對方0000000000號行動電話門號，是男生接電
      話，對方開車一個人過來交易等語綦詳（詳99年度偵字第
      3896號卷三第141至144頁）；證人洪志奉於偵訊時則係證
      稱：伊不知道被告傅雁琴有無在被告劉桂宏車上等語（詳
      99年度偵字第2896號卷三第172至173頁）；故被告傅雁琴
      於附表五編號1、2、4、5所示之各次犯行中，是否均有檢
      察官所指：由被告傅雁琴共同前往交易現場或負責保管欲
      販賣之毒品等情，亦非無疑。至於證人柯松榮雖證稱：被
      告傅雁琴有與被告劉桂宏一同前往交易現場等語（詳99年
      度偵字第3896號卷一第174至176頁），然經交相比對證人
      柯松榮之證述內容與被告劉桂宏之自白內容，其二人所述
      該次交易之時間、地點、交易金額，均顯不相同，且無其
      餘補強證據足以證明被告劉桂宏、傅雁琴關於如附表四編
      號4（即附表五編號3）之自白確具有相當程度之真實性，
      業如前述，故被告傅雁琴有無基於販賣毒品之犯意聯絡而
      與被告劉桂宏共同為附表五編號3之犯行，更非無疑。
   3、綜上所述，本院核諸全案卷證資料，並無其餘補強證據足
      以證明被告傅雁琴之自白確具有相當程度之真實性，故即
      不得僅依被告傅雁琴之自白，逕行認定如附表五編號1至5
      所示之各犯罪事實確屬實在。
五、綜上所述，如附表四編號1至4及附表五編號1至5所示之各犯
    罪事實，公訴人所舉之證據，其為訴訟上之證明，均尚難認
    已達通常一般之人均不致於有所懷疑，而得確信其為真實之
    程度者，則上開證據既不足以證明被告劉桂宏、傅雁琴確有
    各次被訴之犯行，本院復查無其他積極證據足資認定之，則
    本件就被告劉桂宏被訴如附表四編號1至4所示之販賣第二級
    毒品罪共7罪以及被告傅雁琴被訴如附表五編號1至5所示之
    販賣第二級毒品罪共7罪，即均屬不能證明，揆諸前開法條
    規定及判例意旨，自應就該等部分均諭知被告二人無罪之判
    決，以示審慎。
肆、據上論斷，應依刑事訴訟法第299條第1項前段、第301條第1
    項，毒品危害防制條例第4條第1項、第2項、第8條第2項、
    第17條第2項、第18條第1項前段、第19條第1項，藥事法第
    83條第1項，槍砲彈藥刀械管制條例第8條第4項、第12條第4
    項，刑法第11條、第28條、第135條第1項、第47條第1項、
    第55條、第59條、第42條第3項前段、第38條第1項第1款、
    第51條第5款，判決如主文。
中    華    民    國    99    年    12    月    22    日
                  刑事第十庭  審判長  法  官  張恩賜
                                      法  官  楊萬益
                                      法  官  廖慧如
附表一（被告劉桂宏有罪部分）
┌──┬────┬──────────────────────────┐
│編號│犯罪事實│        主刑及從刑（所犯罪名及所判處之刑度）        │
├──┼────┼──────────────────────────┤
│ 1  │如犯罪事│（1）劉桂宏販賣第二級毒品，累犯，處有期徒刑參年拾月 │
│    │實欄一、│     。扣案如附表三編號2、3、5、6、7所示之物均沒收。│
│    │（一）  │     未扣案之販賣第二級毒品所得財物新臺幣參仟元沒收 │
│    │        │     ，如全部或一部不能沒收時，以其財產抵償之。     │
│    │        │（2）劉桂宏販賣第二級毒品，累犯，處有期徒刑參年拾月 │
│    │        │     。扣案如附表三編號2、3、5、6、7所示之物均沒收。│
│    │        │     未扣案之販賣第二級毒品所得財物新臺幣參仟元沒收 │
│    │        │     ，如全部或一部不能沒收時，以其財產抵償之。     │
│    │        │（3）劉桂宏販賣第二級毒品，累犯，處有期徒刑參年捌月 │
│    │        │     。扣案如附表三編號1所示之物沒收銷燬之。扣案如附│
│    │        │     表三編號2、3、5、6、7所示之物均沒收。          │
│    │        │     （備註：此次販賣尚未收得價金）                 │
├──┼────┼──────────────────────────┤
│ 2  │如犯罪事│（1）劉桂宏共同販賣第一級毒品，累犯，處有期徒刑柒年 │
│    │實欄一、│     捌月。扣案如附表三編號2、3、4、5、6、7所示之物 │
│    │（二）  │     均沒收。未扣案之販賣第一級毒品所得財物新臺幣伍 │
│    │        │     佰元與真實姓名年籍不詳之成年女性共犯連帶沒收， │
│    │        │     如全部或一部不能沒收時，以其二人之財產連帶抵償 │
│    │        │     之。                                           │
│    │        │（2）劉桂宏共同販賣第一級毒品，累犯，處有期徒刑柒年 │
│    │        │     捌月。扣案如附表三編號2、3、4、5、6、7所示之物 │
│    │        │     均沒收。未扣案之販賣第一級毒品所得財物新臺幣伍 │
│    │        │     佰元與真實姓名年籍不詳之成年女性共犯連帶沒收， │
│    │        │     如全部或一部不能沒收時，以其二人之財產連帶抵償 │
│    │        │     之。                                           │
├──┼────┼──────────────────────────┤
│ 3  │如犯罪事│（1）劉桂宏販賣第二級毒品，累犯，處有期徒刑參年捌月 │
│    │實欄一、│     。扣案如附表三編號2、3、5、6、7所示之物均沒收。│
│    │（三）  │     未扣案之販賣第二級毒品所得財物新臺幣伍佰元沒收 │
│    │        │     ，如全部或一部不能沒收時，以其財產抵償之。     │
│    │        │（2）劉桂宏販賣第二級毒品，累犯，處有期徒刑參年捌月 │
│    │        │     。扣案如附表三編號2、3、5、6、7所示之物均沒收。│
│    │        │     未扣案之販賣第二級毒品所得財物新臺幣伍佰元沒收 │
│    │        │     ，如全部或一部不能沒收時，以其財產抵償之。     │
│    │        │（3）劉桂宏販賣第二級毒品，累犯，處有期徒刑參年捌月 │
│    │        │     。扣案如附表三編號2、3、5、6、7所示之物均沒收。│
│    │        │     未扣案之販賣第二級毒品所得財物新臺幣伍佰元沒收 │
│    │        │     ，如全部或一部不能沒收時，以其財產抵償之。     │
│    │        │（4）劉桂宏販賣第二級毒品，累犯，處有期徒刑參年捌月 │
│    │        │     。扣案如附表三編號2、3、5、6、7所示之物均沒收。│
│    │        │     未扣案之販賣第二級毒品所得財物新臺幣伍佰元沒收 │
│    │        │     ，如全部或一部不能沒收時，以其財產抵償之。     │
├──┼────┼──────────────────────────┤
│ 4  │如犯罪事│（1）劉桂宏販賣第二級毒品，累犯，處有期徒刑肆年貳月 │
│    │實欄一、│     。扣案如附表三編號10、11、12、13、14所示之物均 │
│    │（四）  │     沒收。未扣案之販賣第二級毒品所得財物新臺幣壹仟 │
│    │        │     元沒收，如全部或一部不能沒收時，以其財產抵償之 │
│    │        │     。                                             │
│    │        │（2）劉桂宏販賣第二級毒品，累犯，處有期徒刑肆年壹月 │
│    │        │     。扣案如附表三編號10、11、12、13、14所示之物均 │
│    │        │     沒收。                                         │
│    │        │     （備註：此次販賣尚未收得價金）                 │
│    │        │（3）劉桂宏販賣第二級毒品，累犯，處有期徒刑肆年。扣 │
│    │        │     案如附表三編號10、11、12、13、14所示之物均沒收 │
│    │        │     。                                             │
│    │        │     （備註：此次販賣尚未收得價金）                 │
├──┼────┼──────────────────────────┤
│ 5  │如犯罪事│（1）劉桂宏販賣第二級毒品，累犯，處有期徒刑肆年貳月 │
│    │實欄一、│     。扣案如附表三編號10、11、12、13、14所示之物均 │
│    │（五）  │     沒收。未扣案之販賣第二級毒品所得財物新臺幣壹仟 │
│    │        │     元沒收，如全部或一部不能沒收時，以其財產抵償之 │
│    │        │     。                                             │
│    │        │（2）劉桂宏共同販賣第二級毒品，累犯，處有期徒刑肆年 │
│    │        │     貳月。扣案如附表三編號10、11、12、13、14所示之 │
│    │        │     物均沒收。未扣案之販賣第二級毒品所得財物新臺幣 │
│    │        │     壹仟元與共犯傅雁琴連帶沒收，如全部或一部不能沒 │
│    │        │     收時，以其二人財產連帶抵償之。                 │
├──┼────┼──────────────────────────┤
│ 6  │如犯罪事│（1）劉桂宏共同販賣第一級毒品，累犯，處有期徒刑捌年 │
│    │實欄一、│     貳月。扣案如附表三編號10、11、12、13、14、15、 │
│    │（六）  │     16所示之物均沒收。未扣案之販賣第一級毒品所得財 │
│    │        │     物新臺幣壹仟元與共犯傅雁琴連帶沒收，如全部或一 │
│    │        │     部不能沒收時，以其二人財產連帶抵償之。         │
│    │        │（2）劉桂宏共同販賣第一級毒品，累犯，處有期徒刑捌年 │
│    │        │     貳月。扣案如附表三編號8所示之物沒收銷燬之。扣案│
│    │        │     如附表三編號10、11、12、13、14、15、16所示之物 │
│    │        │     均沒收。未扣案之販賣第一級毒品所得財物新臺幣壹 │
│    │        │     仟元與共犯傅雁琴連帶沒收，如全部或一部不能沒收 │
│    │        │     時，以其二人財產連帶抵償之。                   │
├──┼────┼──────────────────────────┤
│ 7  │如犯罪事│劉桂宏販賣第二級毒品，累犯，處有期徒刑肆年貳月。扣案│
│    │實欄一、│如附表三編號10、11、12、13、14所示之物均沒收。未扣案│
│    │（七）  │之販賣第二級毒品所得財物新臺幣壹仟元沒收，如全部或一│
│    │        │部不能沒收時，以其財產抵償之。                      │
├──┼────┼──────────────────────────┤
│ 8  │如犯罪事│劉桂宏販賣第二級毒品，累犯，處有期徒刑肆年貳月。扣案│
│    │實欄一、│如附表三編號9所示之物沒收銷燬之。扣案如附表三編號10 │
│    │（八）  │、11、12、13、14所示之物均沒收。未扣案之販賣第二級毒│
│    │        │品所得財物新臺幣壹仟元沒收，如全部或一部不能沒收時，│
│    │        │以其財產抵償之。                                    │
├──┼────┼──────────────────────────┤
│ 9  │如犯罪事│劉桂宏明知為禁藥而轉讓，累犯，處有期徒刑捌月。      │
│    │實欄二、│                                                    │
│    │（一）  │                                                    │
├──┼────┼──────────────────────────┤
│ 10 │如犯罪事│劉桂宏明知為禁藥而轉讓，累犯，處有期徒刑拾月。      │
│    │實欄二、│                                                    │
│    │（二）  │                                                    │
├──┼────┼──────────────────────────┤
│ 11 │如犯罪事│（1）劉桂宏明知為禁藥而轉讓，累犯，處有期徒刑拾月。 │
│    │實欄二、│（2）劉桂宏明知為禁藥而轉讓，累犯，處有期徒刑拾月。 │
│    │（三）  │                                                    │
├──┼────┼──────────────────────────┤
│ 12 │如犯罪事│劉桂宏犯非法持有可發射子彈具殺傷力之改造手槍罪，累犯│
│    │實欄三  │，處有期徒刑參年捌月，併科罰金新臺幣壹拾伍萬元整，罰│
│    │        │金如易服勞役，以新臺幣壹仟元折算壹日。扣案如附表三編│
│    │        │號17、18所示之物均沒收。                            │
├──┼────┼──────────────────────────┤
│ 13 │如犯罪事│劉桂宏犯妨害公務執行罪，累犯，處有期徒刑捌月。      │
│    │實欄四  │                                                    │
├──┴────┼──────────────────────────┤
│              │應執行有期徒刑拾陸年，併科罰金新臺幣壹拾伍萬元整，罰│
│   應執行刑   │金如易服勞役，以新臺幣壹仟元折算壹日。扣案如附表三編│
│              │號1、8、9所示之物均沒收銷燬之。扣案如附表三編號2至7 │
│              │、編號10至18所示之物均沒收之。未扣案之販賣第一、二級│
│              │毒品所得財物共計新臺幣壹萬陸仟元沒收之（其中新臺幣參│
│              │仟元與共犯傅雁琴連帶沒收；其中新臺幣壹仟元與真實姓名│
│              │年籍不詳之成年女性共犯連帶沒收），如全部或一部不能沒│
│              │收時，以其財產抵償之（其中新臺幣參仟元以其及共犯傅雁│
│              │琴之財產連帶抵償之；其中新臺幣壹仟元以其及真實姓名年│
│              │籍不詳之成年女性共犯之財產連帶抵償之）。            │
└───────┴──────────────────────────┘
附表二（被告傅雁琴有罪部分）
┌──┬────┬──────────────────────────┐
│編號│犯罪事實│        主刑及從刑（所犯罪名及所判處之刑度）        │
├──┼────┼──────────────────────────┤
│ 1  │如犯罪事│傅雁琴共同販賣第二級毒品，處有期徒刑參年柒月。扣案如│
│    │實欄一、│附表三編號10、11、12、13、14所示之物均沒收。未扣案之│
│    │（五）  │販賣第二級毒品所得財物新臺幣壹仟元與共犯劉桂宏連帶沒│
│    │（5-2） │收，如全部或一部不能沒收時，以其二人財產連帶抵償之。│
├──┼────┼──────────────────────────┤
│ 2  │如犯罪事│（1）傅雁琴共同販賣第一級毒品，處有期徒刑柒年柒月。 │
│    │實欄一、│     扣案如附表三編號10、11、12、13、14、15、16所示 │
│    │（六）  │     之物均沒收。未扣案之販賣第一級毒品所得財物新臺 │
│    │        │     幣壹仟元與共犯劉桂宏連帶沒收，如全部或一部不能 │
│    │        │     沒收時，以其二人財產連帶抵償之。               │
│    │        │（2）傅雁琴共同販賣第一級毒品，處有期徒刑柒年柒月。 │
│    │        │     扣案如附表三編號8所示之物沒收銷燬之。扣案如附表│
│    │        │     三編號10、11、12、13、14、15、16所示之物均沒收 │
│    │        │     。未扣案之販賣第一級毒品所得財物新臺幣壹仟元與 │
│    │        │     共犯劉桂宏連帶沒收，如全部或一部不能沒收時，以 │
│    │        │     其二人財產連帶抵償之。                         │
├──┴────┼──────────────────────────┤
│              │應執行有期徒刑捌年陸月。扣案如附表三編號8所示之物沒 │
│   應執行刑   │收銷燬之。扣案如附表三編號10至16所示之物均沒收之。未│
│              │扣案之販賣第一、二級毒品所得財物共計新臺幣參仟元與共│
│              │犯劉桂宏連帶沒收，如全部或一部不能沒收時，以其二人財│
│              │產連帶抵償之。                                      │
└───────┴──────────────────────────┘
附表三（扣案物）
┌──┬──────────────────┬──────────────────┐
│編號│        扣案物名稱及數量            │     應沒收（銷燬）之物及數量       │
├──┼──────────────────┼──────────────────┤
│ 1  │第二級毒品甲基安非他命肆小包（含包裝│第二級毒品甲基安非他命肆小包（含包裝│
│    │袋；驗前總毛重27.7公克，驗前總淨重24│袋，驗餘總淨重貳拾肆點參貳公克）。  │
│    │.48公克，驗餘總淨重24.32公克）。    │                                    │
├──┼──────────────────┼──────────────────┤
│ 2  │空心鋁棒壹支。                      │同左。                              │
│    │（備註：供藏放毒品之用）            │                                    │
├──┼──────────────────┼──────────────────┤
│ 3  │MOTOROLA廠牌W362型號之行動電話機壹支│0000000000號行動電話門號SIM卡壹枚。 │
│    │（序號A00000022AECD15、顏色紅銀相間 │                                    │
│    │、內含0000000000號行動電話門號SIM卡 │                                    │
│    │壹枚）。                            │                                    │
├──┼──────────────────┼──────────────────┤
│ 4  │葡萄糖壹包（毛重2.3公克）。         │同左。                              │
├──┼──────────────────┼──────────────────┤
│ 5  │分裝袋（小）柒拾個。                │同左。                              │
├──┼──────────────────┼──────────────────┤
│ 6  │分裝袋（大）拾貳個。                │同左。                              │
├──┼──────────────────┼──────────────────┤
│ 7  │電子磅秤壹個。                      │同左。                              │
├──┼──────────────────┼──────────────────┤
│ 8  │第一級毒品海洛因拾壹包（含包裝袋2.98│第一級毒品海洛因拾壹包（含包裝袋貳點│
│    │公克，驗前總淨重0.85公克，驗餘總淨重│玖捌公克，驗餘總淨重零點捌肆公克）。│
│    │0.84公克）。                        │                                    │
├──┼──────────────────┼──────────────────┤
│ 9  │第二級毒品甲基安非他命捌包（含包裝袋│第二級毒品甲基安非他命捌包（含包裝袋│
│    │；驗前淨重各為0.7860公克、0.6725公克│；驗餘淨重各為零點柒捌壹柒公克、零點│
│    │、0.7025公克、0.2412公克、0.4277公克│陸柒壹陸公克、零點柒零零貳公克、零點│
│    │、0.9950公克、0.5640公克、0.7450公克│貳肆零陸公克、零點肆貳柒零公克、零點│
│    │；驗餘淨重各為0.7817公克、0.6716公克│玖玖肆貳公克、零點伍陸貳貳公克、零點│
│    │、0.7002公克、0.2406公克、0.4270公克│柒肆壹捌公克）。                    │
│    │、0.9942公克、0.5622公克、0.7418公克│                                    │
│    │）。                                │                                    │
├──┼──────────────────┼──────────────────┤
│ 10 │ANYCALL廠牌行動電話機壹支（序號35171│同左。                              │
│    │0000000000、內含0000000000號行動電話│                                    │
│    │門號SIM卡壹枚）。                   │                                    │
├──┼──────────────────┼──────────────────┤
│ 11 │吸管杓子貳支。                      │同左。                              │
├──┼──────────────────┼──────────────────┤
│ 12 │塑膠杓子貳支。                      │同左。                              │
├──┼──────────────────┼──────────────────┤
│ 13 │電子磅秤壹台。                      │同左。                              │
├──┼──────────────────┼──────────────────┤
│ 14 │塑膠分裝袋貳包。                    │同左。                              │
├──┼──────────────────┼──────────────────┤
│ 15 │葡萄糖拾玖包。                      │同左。                              │
├──┼──────────────────┼──────────────────┤
│ 16 │稀釋海洛因用之不明粉末壹包（毛重肆點│同左。                              │
│    │柒公克）。                          │                                    │
├──┼──────────────────┼──────────────────┤
│ 17 │仿BERETTA廠93R型（半）自動手槍換裝土│同左。                              │
│    │造金屬槍管之改造手槍（槍枝管制編號11│                                    │
│    │00000000）壹枝。                    │                                    │
├──┼──────────────────┼──────────────────┤
│ 18 │仿BERETTA廠84型半自動手槍換裝土造金 │同左。                              │
│    │屬槍管之改造手槍（槍枝管制編號110203│                                    │
│    │6379）壹枝。                        │                                    │
├──┼──────────────────┼──────────────────┤
│ 19 │非制式子彈（直徑8.9mm）貳顆（均經鑑 │（無）。                            │
│    │驗擊發用罄）。                      │                                    │
├──┼──────────────────┴──────────────────┤
│備註│1、編號1至7係為警於98年12月27日凌晨4時30分許在臺中縣大甲鎮○○街72號前及被│
│    │   告劉桂宏所駕駛DM-5598號自小客車內查扣。                                │
│    │2、編號8至19係為警於99年2月6日20時50分許在臺中縣大甲鎮○○路143號前及被告 │
│    │   劉桂宏所駕駛之1639-TZ號自小客車內查扣。                                │
└──┴─────────────────────────────────────┘
附表四（被告劉桂宏無罪部分）
┌──┬───────────────────────────┬─────────┐
│編號│              被告劉桂宏被訴犯罪事實                  │     被訴法條     │
├──┼───────────────────────────┼─────────┤
│ 1  │劉桂宏基於販賣第二級毒品甲基安非他命之犯意，持用門號09│毒品危害防制條例第│
│    │00000000號之行動電話作為販毒之聯絡工具，由張有志以門號│4條第2項之販賣第二│
│    │0000000000號行動電話與劉桂宏聯繫後，分別於98年8月28日 │級毒品罪，共肆罪。│
│    │、同年9月5日、同年9月12日及同年9月18日，在臺中縣外埔鄉│                  │
│    │甲后路與大馬路附近之便利商店外，販賣第二級毒品甲基安非│                  │
│    │他命給張有志。除第一次交易金額為新臺幣（下同）2000元外│                  │
│    │，其餘均為1000元。                                    │                  │
│    │（即99年度偵字第18533號追加起訴之全部犯罪事實）       │                  │
├──┼───────────────────────────┼─────────┤
│ 2  │劉桂宏於98年12月10日下午5時許，在臺中縣大甲鎮大同醫院 │毒品危害防制條例第│
│    │對面，出售並交付第二級毒品甲基安非他命予持用門號092708│4條第2項之販賣第二│
│    │3472號行動電話與其聯絡購買毒品事宜之洪靜誼，並向洪靜誼│級毒品罪，共壹罪。│
│    │收取價金500元。                                       │                  │
│    │（即99年度偵字第1885號追加起訴犯罪事實一、（二））    │                  │
├──┼───────────────────────────┼─────────┤
│ 3  │劉桂宏於98年12月27日凌晨1時許，在南投縣魚池鄉某處，意 │毒品危害防制條例第│
│    │圖販賣而向不詳姓名年籍之自稱「韋金龍」成年男子販入第二│4條第2項之販賣第二│
│    │級毒品甲基安非他命淨重24.48公克（驗餘淨重24.32公克；即│級毒品罪，共壹罪。│
│    │上開附表三編號1），並當場交付價金5萬元予「韋金龍」。  │                  │
│    │（即99年度偵字第1885號追加起訴犯罪事實一、（三））    │                  │
├──┼───────────────────────────┼─────────┤
│ 4  │劉桂宏與傅雁琴基於販賣第二級毒品甲基安非他命之犯意聯絡│毒品危害防制條例第│
│    │，對外以0000000000號手機作為聯絡工具，由傅雁琴協助接聽│4條第2項之販賣第二│
│    │手機及保管甲基安非他命，所得款項則用以供二人生活所需，│級毒品罪，共壹罪。│
│    │於99年2月2日，在劉桂宏友人呂杰昇位於臺中縣后里鄉墩南村│                  │
│    │南村路319之1號之住處內，以5000元之價格，販賣第二級毒品│                  │
│    │甲基安非他命予柯松榮（綽號「松榮」，使用0000000000號手│                  │
│    │機）。                                                │                  │
│    │（即原起訴犯罪事實一、（二）、4）                     │                  │
└──┴───────────────────────────┴─────────┘
附表五（被告傅雁琴無罪部分）
┌──┬───────────────────────────┬─────────┐
│編號│              被告傅雁琴被訴犯罪事實                  │     被訴法條     │
├──┼───────────────────────────┼─────────┤
│ 1  │傅雁琴與劉桂宏基於販賣第二級毒品甲基安非他命之犯意聯絡│毒品危害防制條例第│
│    │，對外以0000000000號手機作為聯絡工具，由傅雁琴協助接聽│4條第2項之販賣第二│
│    │手機及保管甲基安非他命，所得款項則用以供二人生活所需，│級毒品罪，共參罪。│
│    │於99年1月2日至30日間，在臺中縣大甲鎮○○路附近，以每次│                  │
│    │1000元或2000元之價格，先後三次販賣第二級毒品甲基安非他│                  │
│    │命予陳韋仁（綽號「黑豬」、「偉人」，使用0000000000號手│                  │
│    │機）。                                                │                  │
│    │（即原起訴犯罪事實一、（二）、2）                     │                  │
├──┼───────────────────────────┼─────────┤
│ 2  │傅雁琴與劉桂宏基於販賣第二級毒品甲基安非他命之犯意聯絡│毒品危害防制條例第│
│    │，對外以上開手機作為聯絡工具，由傅雁琴協助接聽手機及保│4條第2項之販賣第二│
│    │管甲基安非他命，所得款項則用以供二人生活所需，於99年1 │級毒品罪，共壹罪。│
│    │月29日，在臺中縣梧棲鎮附近，以1000元之價格，販賣第二級│                  │
│    │毒品甲基安非他命予杜永豪（綽號「阿豪」，使用0000000000│                  │
│    │號手機）。                                            │                  │
│    │（即原起訴犯罪事實一、（二）、3前半段）               │                  │
├──┼───────────────────────────┼─────────┤
│ 3  │傅雁琴與劉桂宏基於販賣第二級毒品甲基安非他命之犯意聯絡│毒品危害防制條例第│
│    │，對外以上開手機作為聯絡工具，由傅雁琴協助接聽手機及保│4條第2項之販賣第二│
│    │管甲基安非他命，所得款項則用以供二人生活所需，於99年2 │級毒品罪，共壹罪。│
│    │月2日，在劉桂宏友人呂杰昇位於臺中縣后里鄉○○村○村路 │                  │
│    │319之1號之住處內，以5000元之價格，販賣第二級毒品甲基安│                  │
│    │非他命予柯松榮（綽號「松榮」，使用0000000000號手機）。│                  │
│    │（即原起訴犯罪事實一、（二）、4）                     │                  │
├──┼───────────────────────────┼─────────┤
│ 4  │傅雁琴與劉桂宏基於販賣第二級毒品甲基安非他命之犯意聯絡│毒品危害防制條例第│
│    │，對外以上開手機作為聯絡工具，由傅雁琴協助接聽手機及保│4條第2項之販賣第二│
│    │管甲基安非他命，所得款項則用以供二人生活所需，於99年2 │級毒品罪，共壹罪。│
│    │月3日，在臺中縣梧棲鎮某保齡球館附近，以約2000元之價格 │                  │
│    │，販賣第二級毒品甲基安非他命予紀金全（使用0000000000號│                  │
│    │手機）。                                              │                  │
│    │（即原起訴犯罪事實一、（二）、5）                     │                  │
├──┼───────────────────────────┼─────────┤
│ 5  │傅雁琴與劉桂宏基於販賣第二級毒品甲基安非他命之犯意聯絡│毒品危害防制條例第│
│    │，對外以上開手機作為聯絡工具，由傅雁琴協助接聽手機及保│4條第2項之販賣第二│
│    │管甲基安非他命，所得款項則用以供二人生活所需，於99年2 │級毒品罪，共壹罪。│
│    │月5日晚上6時許，在臺中縣大甲鎮○○路143號之「特獎遊戲 │                  │
│    │場」外，以1000元之價格，販賣第二級毒品甲基安非他命予洪│                  │
│    │志奉（綽號「紅猴」，使用0000000000號手機）。          │                  │
│    │（即原起訴犯罪事實一、（二）、6）                     │                  │
└──┴───────────────────────────┴─────────┘
（原本以下空白）
以上正本證明與原本無異
如不服本判決應於收受判決後10日內向本院提出上訴書狀，並應
敘述具體理由；其未敘述上訴理由者，應於上訴期間屆滿後20日
內向本院補提理由書（均須按他造當事人之人數附繕本，切勿逕
送上級法院）。
                                      書記官  張宏清
中    華    民    國    99    年    12    月    22    日
附錄本案論罪科刑法條全文：
毒品危害防制條例第4條第1、2項
製造、運輸、販賣第一級毒品者，處死刑或無期徒刑；處無期徒
刑者，得併科新臺幣2千萬元以下罰金。
製造、運輸、販賣第二級毒品者，處無期徒刑或7年以上有期徒
刑，得併科新臺幣1千萬元以下罰金。
藥事法第83條第1項
明知為偽藥或禁藥，而販賣、供應、調劑、運送、寄藏、牙保、
轉讓或意圖販賣而陳列者，處7年以下有期徒刑，得併科新臺幣5
百萬元以下罰金。
槍砲彈藥刀械管制條例第8條
未經許可，製造、販賣或運輸鋼筆槍、瓦斯槍、麻醉槍、獵槍、
空氣槍或第4條第1項第1款所定其他可發射金屬或子彈具有殺傷
力之各式槍砲者，處無期徒刑或5年以上有期徒刑，併科新臺幣1
千萬元以下罰金。未經許可，轉讓、出租或出借前項所列槍枝者
，處5年以上有期徒刑，併科新臺幣1千萬元以下罰金。
意圖供自己或他人犯罪之用，而犯前二項之罪者，處無期徒刑或
7年以上有期徒刑，併科新臺幣1千萬元以下罰金。
未經許可，持有、寄藏或意圖販賣而陳列第1項所列槍枝者，處3
年以上10年以下有期徒刑，併科新臺幣700萬元以下罰金。
第1項至第3項之未遂犯罰之。
槍砲彈藥刀械管制條例第12條
未經許可，製造、販賣或運輸子彈者，處1年以上7年以下有期徒
刑，併科新台幣500萬元以下罰金。
未經許可，轉讓、出租或出借子彈者，處6月以上5年以下有期徒
刑，併科新台幣300萬元以下罰金。
意圖供自己或他人犯罪之用，而犯前二項之罪者，處3年以上10
年以下有期徒刑，併科新台幣700萬元以下罰金。
未經許可，持有、寄藏或意圖販賣而陳列子彈者，處5年以下有
期徒刑，併科新台幣300萬元以下罰金。
第1項至第3項之未遂犯罰之。
中華民國刑法第135條第1項
對於公務員依法執行職務時，施強暴脅迫者，處3年以下有期徒
刑、拘役或3百元以下罰金。

司法院資訊處製作；財團法人民間司法改革基金會備份。
